臺灣高雄地方法院刑事判決　　　　　　　95年度訴字第1692號
公　訴　人　臺灣高雄地方法院檢察署檢察官
被　　　告　戊○○
　　　　　　　　　　　6樓
　　　　　　壬○○
　　　　　　　　　　　6樓
前列2人共同
選任辯護人　江雍正律師
　　　　　　羅鼎城律師
　　　　　　李汶哲律師
被　　　告　庚○○
　　　　　　己○○
前列2人共同
選任辯護人　陳慧敏律師
　　　　　　林敏澤律師
　　　　　　盧惠珍律師
被　　　告　辛○○
指定辯護人　洪天慶律師
被　　　告　丁○○
　　　　　　丙○○
　　　　　　乙○○
前列3人共同
指定辯護人　蘇昭德律師
上列被告等因常業詐欺案件，經檢察官提起公訴（95年度偵字第
3765號），本院判決如下：
    主  文
戊○○共同犯常業詐欺罪，處有期徒刑伍年，並於刑之執行完畢
後，令入勞動場所，強制工作參年。扣案如附表三編號2 、編號
3， 附表八編號13至編號33、編號44至編號62、編號73至編號76
，附表八編號34、編號35、編號38、編號39至編號43所示之物，
均沒收。
壬○○共同犯常業詐欺罪，處有期徒刑肆年，並於刑之執行完畢
後，令入勞動場所，強制工作貳年。扣案如附表三編號2 、編號
3 ，附表八編號13至編號33、編號44至編號62、編號73至編號76
，附表八編號34、編號35、編號38、編號39至編號43所示之物，
均沒收。
庚○○共同犯常業詐欺罪，處有期徒刑肆年，並於刑之執行完畢
後，令入勞動場所，強制工作貳年。扣案如附表三編號2 、編號
3 ，附表八編號13至編號33、編號44至編號62、編號73至編號76
，附表八編號34、編號35、編號38、編號39至編號43，附表八編
號2 至編號12、編號63至編號72、編號77至編號93、編號106 至
編號119 所示之物，均沒收。
辛○○共同犯常業詐欺罪，處有期徒刑貳年。扣案如附表三編號
2、 編號3 ，附表八編號13至編號33、編號44至編號62、編號73
至編號76，附表八編號34、編號35、編號38、編號39至編號43
所示之物，均沒收。
丙○○共同犯常業詐欺罪，累犯，處有期徒刑貳年拾月。扣案如
附表三編號2 、編號3 ，附表八編號13至編號33、編號44至編號
62 、 編號73至編號76，附表八編號34、編號35、編號38、編號
39至編號43所示之物，均沒收。
乙○○共同犯常業詐欺罪，處有期徒刑貳年肆月。扣案如附表三
編號2 、編號3 ，附表八編號13至編號33、編號44至編號62、編
號73至編號76，附表八編號34、編號35、編號38、編號39至編號
43所示之物，均沒收。
己○○共同犯常業詐欺罪，累犯，處有期徒刑參年。扣案如附表
八編號2 至編號12、編號63至編號72、編號77至編號93、編號10
6 至編號119 ，附表八編號34、編號35、編號39至編號43所示之
物，均沒收。
丁○○共同犯常業詐欺罪，處有期徒刑貳年陸月。扣案如附表八
編號2 至編號12、編號63至編號72、編號77至編號93、編號106
至編號119 ，附表八編號34、編號35、編號39至編號43所示之物
，均沒收。
    事  實
一、己○○前因過失重傷案件，經臺灣台灣桃園地方法院以民國
    93年度交易字第325 號判處有期徒刑4 月確定，甫於94年9
    月12日易科罰金執行完畢。丙○○前因竊盜案件，經臺灣桃
    園地方法院以92年度壢簡字第1349號判處有期徒刑2 月，甫
    於93年5 月17日易科罰金執行完畢。
二、戊○○夥同壬○○、庚○○、辛○○、丙○○、乙○○與姓
    名年籍不詳綽號「小玲」女子及不詳大陸人士數人，共同組
    成「恐嚇詐騙集團」，共同基於以常業詐欺及恐嚇取財之犯
    意聯絡，由戊○○在大陸地區就地招募人員負責撥打電話予
    國內不特定人，以及接續要求被害人匯款至所購得之如附表
    一所示之人頭帳戶中。戊○○之妻壬○○，及壬○○之妹妹
    辛○○，則負責在國內向不特定人收購供匯入贓款之人頭帳
    戶，壬○○並通知辛○○、丙○○、乙○○等人收取人頭帳
    戶後，先行試卡確認提款卡可以使用，並回報予戊○○集團
    之人員後，即於接獲通知贓款得手後，迅予提領騙得之贓款
    。庚○○則負責在國內擔任回報贓款、提領狀況、整理繳回
    之工作，並專責招募、指揮、管理車手提領贓款之工作，並
    吸收丙○○、乙○○擔任車手，庚○○再將自領得之贓款中
    之百分之2 分配予車手。自94年10月間起，戊○○即負責在
    大陸地區指揮撥打電話人員，撥打電話如附表一所示之被害
    人，佯稱如附表一所示假援交之詐欺方式，使被害人陷於錯
    誤，及如附表一所示之假綁票恐嚇詐騙方式，致被害人陷於
    錯誤及心生畏懼，而分別依指示匯款至附表一所示壬○○、
    辛○○所收購之人頭帳戶內，再由辛○○（行為時間於94年
    12月底，期間約1 星期）、丙○○（行為時間自94年11月間
    起至95年1 月24日止）、乙○○（行為期間自94年10月間起
    至同年11月底止）持人頭帳戶提款卡，依戊○○所僱請綽號
    「小玲」之大陸女性會計指示，提領贓款並繳回庚○○處，
    供庚○○與戊○○聘僱之大陸會計人員對帳。再由「小玲」
    指示丙○○、乙○○等人，前往金融機構臨櫃匯款至指定之
    帳戶內，戊○○等共計詐得如附表一所示款項合計新台幣（
    下同）7,985,196 元。戊○○、壬○○、庚○○、丙○○、
    乙○○、辛○○並均以此為業，且戊○○、壬○○、庚○○
    均因懶惰成習，而有犯罪之習慣。嗣於95年1 月25日中午12
    時20分許，戊○○返台過年時，為警於松山機場拘捕到案，
    並循線拘提壬○○、庚○○、辛○○、丙○○、乙○○到案
    ，嗣分別扣得如附表三、四、五、六及附表八（於庚○○、
    丙○○處查扣部分）所示之物，而查獲上情。
三、癸○○（現由本院通緝中）夥同庚○○、己○○、丁○○與
    姓名年籍不詳大陸人士數人，共同組成「恐嚇詐騙集團」，
    共同基於以常業詐欺及恐嚇取財之犯意聯絡，由癸○○在大
    陸地區就地招募人員負責撥打電話予國內不特定人，以及接
    續要求被害人匯款至所購得之人頭帳戶中。庚○○則負責在
    國內擔任回報贓款、提領狀況、整理繳回之總務工作，並專
    責招募、指揮、管理車手提領贓款之工作。庚○○之子己○○，及丁○○並經庚○○吸收擔任車手，庚○○將自癸○○
    領得百分之2 分配予車手，另以每月3 萬元之代價僱請丁○○。自94年10月間起癸○○即負責在大陸地區指揮撥打電話
    人員，撥打電話向附表二所示之被害人，以如附表二所示之
    網路購物詐欺、繳交代工材料保證金詐欺、信用卡卡費未繳
    交詐欺、販售六合彩明牌詐欺、中獎詐欺、假冒提款卡毀損
    詐欺、辦理信用貸款手續費詐欺、信用卡遭盜刷詐欺等詐欺
    ，致被害人陷於錯誤，或以電話向被害人佯稱為欠路費之跑
    路兄弟之恐嚇詐欺方式，致被害人不疑有他陷於錯誤及心生
    畏懼，而分別依指示匯款至附表二所示之人頭帳戶內，再由
    己○○（行為時間自94年10月間起至95年1 月初止）、丁○○（行為時間自94年10月間起至95年1 月25日止）持人頭帳
    戶之提款卡，依癸○○之指示，提領贓款並繳回庚○○處，
    供庚○○與癸○○對帳。再由癸○○指示己○○、丁○○等
    人，前往金融機構臨櫃匯款至指定之帳戶內，共計詐得13,0
    53,253元。癸○○、庚○○、己○○、丁○○共同以此為業
    ，且癸○○、庚○○均因懶惰成習，而有犯罪之習慣。嗣經
    警循線查獲，扣得如附表六、七、附表八（於庚○○及丁○○處扣得）及附表九所示之物，而查悉上情。
四、案經高雄市政府警察局移送臺灣高雄地方法院檢察署檢察官
    偵查起訴。
    理  由
壹、證據能力方面：
一、按被告以外之人（包括證人、鑑定人、告訴人、被害人及共
    同被告等）於偵查中向檢察官所為陳述，除顯有不可信之情
    況者外，得為證據，刑事訴訟法第159 條之1 第2 項定有明
    文。偵查中對被告以外之人所為之偵查筆錄，性質上係屬傳
    聞證據。惟現階段刑事訴訟法規定檢察官代表國家偵查犯罪
    、實施公訴，依法其有訊問被告之權，證人且須具結，而實
    務運作時，檢察官偵查中向被告以外之人所取得之陳述，原
    則上均能遵守法律規定，不致違法取供，其可信度極高，職
    是，被告以外之人前於偵查中已具結而為證述，除反對該項
    供述得具有證據能力之一方，已釋明「顯有不可信之情況」
    之理由外，該證人於偵查中之陳述即具證據能力。查本件證
    人即共同被告戊○○、壬○○、庚○○、辛○○、己○○、
    丁○○、丙○○、乙○○於檢察官偵查中具結後證述，並無
    證據顯示檢察官在偵查時有不法取供之情形，亦查無證據顯
    示上開證述有顯不可信之情況，依上開說明，此等陳述對於
    其他共同被告而言，自均具有證據能力。
二、被告以外之人於審判外之陳述，雖不符前四條之規定，而經
    當事人於審判程序同意作為證據，法院審酌該言詞陳述或書
    面陳述作成時之情況，認為適當者，亦得為證據。當事人、
    代理人或辯護人於法院調查證據時，知有第159 條第1 項不
    得為證據之情形，而未於言詞辯論終結前聲明異議者，視為
    有前項之同意，刑事訴訟法第159 條之5 第1 項、第2 項定
    有明文。本件證人即附表一、二所示被害人（除被害人丑○○未至警局製作筆錄）於警詢中所為陳述，性質均屬傳聞證
    據，，且無符合同法第159 條之1 至之4 等前4 條之情形，
    惟上開警詢陳述，於本院調查證據時，檢察官、被告及辯護
    人均知有刑事訴訟法第159 條第1 項原則上不得作為證據之
    情形，而均未於本案言詞辯論終結前，聲明異議，本院審酌
    上開筆錄作成時，並無不當取供之情形，認為以之作為本案
    之證據乃屬適當，上開警詢陳述自具有證據能力。
貳、實體方面：
一、訊據被告戊○○就上開犯行坦承不諱，被告壬○○固坦承其
    有轉交人頭帳戶供戊○○集團使用之事實；被告庚○○固坦
    承其分別為被告戊○○介紹被告丙○○、乙○○，為被告癸○○介紹被告己○○、丁○○幫忙領款、匯款之事實，被告
    辛○○固坦承有為被告戊○○收購人頭帳戶，並協助測試提
    款卡，並持提款卡前往提款機提領贓款之事實；被告己○○
    、丁○○、丙○○、乙○○固均坦承確有持人頭帳戶前往試
    卡，俟確認提款卡可以使用後，回報予被告戊○○、癸○○
    集團所屬之人員，並經該人員通知提款後，前往提款機提款
    ，嗣領得款項後，再將所領得之款項轉交被告庚○○，再依
    指示前往金融機構臨櫃匯款至指定之帳戶內等情不諱。惟均
    矢口否認有何常業詐欺之犯行，被告壬○○辯稱：其並非詐
    騙集團成員，其僅幫忙轉交帳戶，轉交前其並不清楚簿子是
    供詐騙使用云云。被告庚○○、辛○○、己○○、丁○○、
    丙○○、乙○○等人均辯稱：渠等於領款及匯款之際，並不
    知道該款項係詐騙所得，渠等認為所從事者乃單純過帳生意
    ，並非替詐騙集團工作云云。經查：
  (一)被告戊○○自94年10月間起，負責在大陸地區指揮撥打電話
    人員，撥打電話如附表一所示之被害人，佯稱如附表一所示
    假援交之詐欺方式，使被害人陷於錯誤，及如附表一所示之
    假綁票恐嚇詐騙方式，致被害人陷於錯誤及心生畏懼，而分
    別依指示匯款至附表一所示由被告壬○○、辛○○等人所收
    購之人頭帳戶內，再由被告辛○○、丙○○、乙○○持人頭
    帳戶提款卡，依被告戊○○所僱請綽號「小玲」之大陸女性
    會計指示，提領贓款並繳回被告庚○○處，供被告庚○○與
    被告戊○○聘僱之大陸會計人員對帳。再由「小玲」指示被
    告丙○○、乙○○等人，前往金融機構臨櫃匯款至指定之帳
    戶內，共計詐得如附表一所示之款項等節，為被告戊○○、
    庚○○、辛○○、丙○○、乙○○等人所不爭執，核與證人
    即被告壬○○於檢察官偵訊時具結後證稱：94年10月中旬我
    先生（按指被告戊○○）到大陸，他先看朋友如何開設，之
    後在廈門招了7 、8 個員工，以假綁架方式詐財，後來因為
    不容易成功，就做假援交，他在大陸當負責人，在台灣的帳
    戶，原本大陸那邊大陸人會幫他介紹，後來請我妹妹（按指
    被告辛○○）幫忙找。領款原先都是找被告庚○○，他旗下
    車手只認識一個「阿豐」（按指被告乙○○），後來「阿豐
    」去當兵，他當兵之後就找被告丙○○。向被告辛○○買過
    4 、5 本存摺。一本1 萬5 千元買過富邦、華南等銀行存摺
    ，戶名都不是他本人等語（見95年度偵字第3765號卷2 第99
    頁至第101 頁），證人即被告庚○○於檢察官偵訊時具結後
    證稱：被告戊○○請我在台灣吸收被告乙○○、丙○○來收
    款項、管帳、匯款，被告壬○○也會透過被告丙○○跟我拿
    錢。車手是被告丙○○、乙○○，一開始是分給被告丙○○
    、乙○○各百分之1 ，後來被告乙○○當兵後，由被告丙○○獨得百分之2 等語（見95年度偵字第3765號卷2 第109 頁
    至第110 頁），證人即被告辛○○於檢察官偵訊具結後證稱
    ：戊○○於94年12月間打電話給我，表示能否收購本子，我
    告知被告壬○○，被告壬○○要我給他，我就收了富邦、華
    南2 家銀行約2 、3 本，在中壢市普仁家中拿給被告壬○○
    ，他給我1 萬5 千元。在此之前，被告壬○○有拿提款卡要
    我幫他領款，酬勞百分之5 ，這是94年12月以前的事情，之
    後我沒再幫忙。要我去提款是大陸會計打電話給我，要我向
    住在樓上的被告壬○○拿提款卡，領錢之後交給被告壬○○
    ，錢給他之後，她給我所領款百分之5 的代價等語（見95
    年度偵字第3765號卷2 第106 頁），證人即被告丙○○於檢
    察官偵訊時具結後證稱：被告庚○○介紹我進詐騙集團，約
    在94年11月初開始，被告庚○○與被告乙○○有教我使用卡
    片領錢，當天領的錢都交給被告庚○○，隔天跟「小玲」對
    完帳後，「小玲」會傳簡訊給被告庚○○，告訴被告庚○○
    要將錢匯到哪些帳戶，然後被告庚○○再將錢拿給我們，告
    訴我們要匯多少錢到哪些帳戶，平常都是被告庚○○、「小
    玲」下指令。我在94年12月就見過老闆娘即被告壬○○，她
    會拿電話易付卡給我換電話，老闆娘叫我們每星期都要換1
    次電話，是到中壢的一家通訊行，到那邊報「小玲」的綽號
    ，老闆就會把易付卡交給我。有時候被告庚○○也會跟我說
    要拿多少錢給老闆娘，有時候我會負責轉交提領的錢給老闆
    娘，她就會打電話給我，跟我約地方見面，她的電話是0000
    000000、0000000000、0000000000、0000000000等，這些門
    號都是陸續使用，用過就換等語（見95年度偵字第3765號卷
    2 第74頁至第77頁），及證人即被告乙○○於檢察官偵訊時
    具結後證稱：我台灣的老闆是被告庚○○。大陸的老闆只知
    道他叫「豆花」。是被告己○○在94年10月份帶我進來的，
    我負責領錢跟匯款，另外有時候會有電話指示我去領錢或去
    拿存摺跟提款卡，都是到大陸那邊的人指定的地方。我們當
    天領的錢都交給被告庚○○，隔天大陸的會計會傳簡訊給被
    告庚○○，告訴被告庚○○要將錢匯到哪些帳戶，然後被告
    庚○○再將錢拿給我們，告訴我們要匯多少錢到哪些帳戶。
    大部分是大陸的會計打電話給被告庚○○，再由被告庚○○
    打電話跟我講，或是大陸會計直接打電話給我，指示我去提
    款或匯款，有時候老闆豆花也會直接打電話叫我去提款或匯
    款，存摺及提款卡是我或被告丙○○去拿的，拿到後再向大
    陸回報等語（見95年度偵字第3765號卷2 第87頁至第89頁）
    ，相互符合，並經附表一所示寅○○等67位被害人分別於警
    詢、偵訊證述遭恐嚇詐騙匯款等情明確在卷，復有上開被害
    人匯款之人頭帳戶開戶基本資料、歷史交易明細、被害人匯
    款單或轉帳交易明細、被告壬○○、丙○○等人行動電話監
    聽譯文、臺灣高雄地方法院檢察署通訊監察書在卷可稽及人
    頭帳戶存褶、提款卡等物品扣案足憑，上開事實，堪以認定
    。
  (二)被告癸○○自94年10月間起，負責在大陸地區指揮撥打電話
    人員，撥打電話向附表二所示之被害人，以如附表二所示之
    網路購物詐欺、繳交代工材料保證金詐欺、信用卡卡費未繳
    交詐欺、販售六合彩明牌詐欺、中獎詐欺、假冒提款卡毀損
    詐欺、辦理信用貸款手續費詐欺、信用卡遭盜刷詐欺等詐欺
    ，致被害人陷於錯誤，或以電話向被害人佯稱為欠路費之跑
    路兄弟之恐嚇詐欺方式，致被害人不疑有他陷於錯誤及心生
    畏懼，而分別依指示匯款至附表二所示之人頭帳戶內，再由
    被告己○○、丁○○持人頭帳戶之提款卡，依被告癸○○之
    指示，提領贓款並繳回被告庚○○處，供被告庚○○與被告
    癸○○對帳。再由被告癸○○指示被告己○○、丁○○等人
    ，前往金融機構臨櫃匯款至指定之帳戶內，共計詐得如附表
    二所示之款項等情，為被告庚○○、己○○、丁○○所不爭
    執，且據證人即被告己○○於檢察官偵訊時具結後證稱：我
    與被告庚○○自94年10月間起，在成都路68號負責擔任車手
    ，負責接電話、領卡、試卡、領款、匯款之工作，被告庚○○擔任我們的頭頭，負責收車手領回的錢、匯款，及大陸聯
    絡不上車手時聯絡車手。利潤留百分之5 ，其餘匯到大陸，
    所留百分之5 其中百分之2 是給車手的等語（見95年度偵字
    第3765號卷2 卷第115 頁），及證人即被告丁○○於95年1
    月26日檢察官偵訊時具結後證稱：我因為缺錢，被告庚○○
    就跟我說用別人的提款卡去領錢，領到的錢再依比例抽成，
    我就答應他，我於94年8 月間去被告庚○○的住家那裡，我
    去遇到被告庚○○、己○○、乙○○，當天有看到被告庚○○拿提款卡給被告乙○○、己○○到附近的便利商店去領錢
    ，有時候我騎車經過便利商店有看到他們正在領，拿回來的
    錢都交給被告庚○○。我去那裡上班，拿卡去領錢，領了很
    多筆，當天我去被告庚○○先跟我講領款的流程，再教我如
    何領錢，後來有電話來，他就從他的包包拿出卡片叫我去領
    錢，我到提款機那裡，卡片的封套上有密碼，我拿出卡片，
    先按餘額查詢，都領千元鈔，領到就拿回去交給被告庚○○
    。我最後1 次領錢是95年1 月24日，卡片是我騎機車，從大
    陸那邊傳簡訊告知卡片在何處，我就到中壢交流道那邊去找
    站務人員拿，領到錢放在我的包包，先統計金額，隔天上午
    再交給被告庚○○，我的月薪3 萬元，被告庚○○私底下告
    訴我老闆就是「阿全」等語（見95年度偵字第3765號卷2 第
    81頁至第83頁），相互符合，並經附表二所示子○○等91位
    被害人分別於警詢、偵訊證述遭恐嚇詐騙匯款等情明確在卷
    ，復有上開被害人匯款之人頭帳戶開戶基本資料、歷史交易
    明細、被害人匯款單或轉帳交易明細、被告己○○之行動電
    話監聽譯文、臺灣高雄地方法院檢察署通訊監察書在卷可稽
    及人頭帳戶存褶、提款卡等物品扣案足憑，上開事實，堪以
    認定。
  (三)被告壬○○固辯以：我不是詐騙集團一份子，我只是轉交簿
    子，轉交前我不是很清楚簿子是詐騙要用的，是事後簿子交
    給被告戊○○後，我問被告戊○○及會計，他們跟我講後，
    我才知道云云。經查：
    1.被告壬○○於95年1 月26日警詢時供稱：我有跟被告戊○○，辛○○、丙○○共組詐騙集團，被告戊○○在大陸負
      責一切事項，雇用當地女子上網以假援交方式騙取對方的
      錢，匯進人頭帳戶，大陸會計再通知被告庚○○、丙○○
      到提款機提錢，再回報大陸會計或我知悉，被告戊○○會
      通知我去向被告庚○○、丙○○拿錢。我所使用的人頭帳
      戶是被告辛○○提供，每本15,000元，我向被告辛○○購
      買人頭帳戶的詳細數目不知道，但我記得有富邦銀行及華
      南銀行的人頭帳戶。我們騙來的錢，我拿一部分去繳卡費
      ，詐騙集團約在94年10月間開始經營，被告庚○○每10,0
      00元抽百分之5 ，被告丙○○再跟被告庚○○算錢，車手
      還有被告乙○○，我們的詐騙方式除了網路援交外，還有
      以假綁架的方式，0000000000、0000000000這2 線電話我
      拿給另一個簿子手（阿明）使用，0000000000、00000000
      00、0000000000、00000000000 號等電話拿去大陸給我老
      公及公司使用，我有以0000000000號電話在95年1 月25日
      撥打000000000000000 號電話跟大陸的會計聯絡，談論發
      薪水及進錢的事等語（見95年度偵字第3765號卷第1 第47
      頁至第50頁、第53頁）；復於同日偵訊時供稱：我請被告
      辛○○收購帳簿，1 本1 萬5 千元向她購買。我先生在大
      陸廈門有租房子經營，一開始大陸約有7 、8 個人，作假
      恐嚇，我要回台時有20幾個成員，負責打電話。94年12月
      9 日回台，我先生要我幫他聯繫被告庚○○、丙○○領錢
      ，沒有本子時聯絡我妹妹即被告辛○○收本子，我請被告
      辛○○幫我收購本子，原先交給被告庚○○，後來他表示
      沒空，要我直接交給被告丙○○。大陸會計告知被告庚○○我先生大陸帳號，被告庚○○再匯款等語（見95年度偵
      字第3765號卷2 第98頁至第99頁），被告壬○○已自白其
      與被告明田，辛○○、丙○○等人共組詐騙集團，被告戊○○在大陸負責一切事項，雇用當地女子上網以假援交、
      假綁票之方式騙取錢，匯進由被告壬○○等人所收購之人
      頭帳戶，大陸會計再通知被告庚○○、丙○○至提款機提
      領現金，再回報大陸會計或其知悉，被告戊○○再通知其
      向被告庚○○、丙○○拿取現金，並由被告辛○○提供人
      頭帳戶等情不諱。
    2.被告戊○○於檢察官偵訊時證稱：台灣部分負責幫我當車
      手頭是被告庚○○，幫我去拿錢，查獲本子是被告壬○○
      找來給我運用，被告辛○○交「阿明」電話給被告壬○○
      ，被告壬○○再轉交給我，被告庚○○報酬為領得款項百
      分之5 ，再分配給車手，我以大陸電話聯絡他們在台的行
      動電話，本子來源我找到後，車手會去拿本子，本子死掉
      後，我再打給「阿明」，要他提供新本子（見95年度偵字
      第3765號卷2 第93頁至第95頁），被告戊○○亦證稱被告
      壬○○負責蒐集人頭帳戶供詐騙集團使用明確，再參以被
      告戊○○、壬○○2 人係屬夫妻，2 人係屬至親，倘被告
      壬○○並未參與其所成立之詐騙集團，被告戊○○豈可能
      甘冒偽證之風險，誣指被告壬○○犯罪之理，且其上開證
      述亦與被告壬○○自白犯罪之情節相符，是被告戊○○之
      前開證述，堪以採信。至被告戊○○於本院審理時翻異前
      詞，證稱被告壬○○並不知情，而未參與詐騙集團云云，
      顯係迴護之詞，不足採信。
    3.證人即被告辛○○於檢察官偵訊具結後證稱：戊○○於94
      年12月間打電話給我，表示能否收購本子，我告知被告壬○○，被告壬○○要我給他，我就收了富邦、華南2 家銀
      行約2 、3 本，在中壢市普仁家中拿給被告壬○○，他給
      我1 萬5 千元。在此之前，被告壬○○有拿提款卡要我幫
      他領款，酬勞百分之5 ，這是94年12月以前的事情，之後
      我沒再幫忙。要我去提款是大陸會計打電話給我，要我向
      住在樓上的被告壬○○拿提款卡，領錢之後交給被告壬○○，錢給他之後，她給我所領款百分之5 的代價等語（見
      95年度偵字第3765號卷2 第106 頁），被告辛○○亦證稱
      被告壬○○向其收購人頭帳戶，並委託被告辛○○領取贓
      款，並由被告壬○○分配報酬之事實不諱，而參以被告辛○○、壬○○2 人係屬姐妹，2 人乃屬至親，倘被告壬○○並未參與其所成立之詐騙集團，被告辛○○豈可能甘冒
      偽證之風險，誣指被告壬○○犯罪之理，且其上開證述亦
      與被告壬○○自白犯罪之情節相符，是被告辛○○之前開
      證述，亦以採信。
    4.觀以被告壬○○所使用之0000000000行動電話，自94年12
      月27日起至同年月30日止之通話譯文所示：
      (1)94年12月27日19時49分58秒與共犯「小玲」電話通話內
        容，足以認定被告壬○○收購人頭帳戶之事：
        壬○○：小玲哦，我問妳，這中託的18張轉到那裡去？
        小玲：轉到用的人那個他家去啊。
        壬○○：這18張也要算錢。
        小玲：我知道啊，我有跟他說好了啊。
        壬○○：這還是要算哦。
        小玲：我知道，今天我有跟他們說，我有跟胖子他們會
              計這樣講，他們會計說妳們怎麼這麼黑啊，我說
              我跟胖子說，他都沒有這樣講，我說30張要算錢
              哦，胖子說那你加下去嘛。我說妳們胖子都沒說
              什麼？
        壬○○：妳不用這樣講，你說外面都是這樣，知道嗎。
        小玲：因為胖子要30張，轉現存的轉到他們富邦轉過去
              嘛，那外務說要轉走，我說關係外務費還是照算
              ，他說好。
        壬○○：你就跟外務講說這30張還是有算。
        小玲：對啊。他說以後直接都轉走就好，不要再保管現
              金了。
        壬○○：神經病。
        小玲：妳知道胖子轉去那裡嗎？胖子直接轉給他們的簿
              子頭。他也沒差啊。
        壬○○：這樣我們就不用再跑一趟了。不然他們會麻煩
                我們去存。
        小玲：他們的外務6%的。
        壬○○：管他的。
        小玲：我們現在沒現存的，我們外務這邊本來有1 本中
              託的，翹掉了。
        壬○○：這本中託是誰的？
        小玲：小劉那邊的哦？他們胖子家在用，和小李要共用
              。進了130 張，然後我們家那本進80幾張。我在
              外務那一本中託的進80幾張翹了啦。他們要用的
              時候去試卡就翹掉了。
        壬○○：是哦，那阿丁他們之前有進嗎？
        小玲：他們昨天進了70張啊。
        壬○○：現在小林這1 本是誰的？
        小玲：胖子，昨天胖子他們進56張、我們進30張，我們
              家又要進就不能進了，只能再進50張，我們家要
              進70幾張嗎，不能進，然後…他們又去學長那邊
              調1 本。我說你們都沒說，昨天小劉那邊那1 本
              都沒人進。跟胖子說一下，我們進那一本就好了
              ，進學長那，學長從早上打到下午4 點多，他還
              在睡覺。還好沒有要用，不然都打不通。
        壬○○：以後叫老闆跟妳們知會一下，沒有共用了嘛唬
                ？
        小玲：共用了啦，下午就報給小李啊。有跟胖子說了啊
              。
        壬○○：都還沒進嘛？
        小玲：進了5 張…。現在我們家都沒現存的了。今天報
              給胖子他們，一下子就進了147 張。也不能用了
              。晚上就變成我們這邊沒有現存簿了啊。老闆說
              晚上有一家要進來，做網路急著要用1 本現存，
              我們家沒有現有簿啊，我急著要用1 本現存簿。
         壬○○：好啦。
       (2)94年12月27日20時24分34秒與被告辛○○電話通話內
         容，足以認定被告壬○○收購人頭帳戶之事：
         辛○○：華南的要寄嗎？還是妳自己拿給妳外務？
         壬○○：怎樣？
         辛○○：妳們家跟小雯他們家買華南的，要寄我就給
                 妳寄楊梅。如果不要的話你就直接拿給他們
                 好了。
         壬○○：我直接拿給他們好了。寄件是算他們家還是
                 我們家的。
         辛○○：當然算他們家的。
         壬○○：那我跟你講，寄件然後我拿去給他們。
         辛○○：跟他扣寄件費就對了。有語音什麼都有。
         壬○○：那本多少錢？
         辛○○：我不知道，妳問妳們家的人。
         壬○○：小雯叫妳寄的哦？
         辛○○：她說妳們家的人跟她買的。
       (3)94年12月28日11時05分32秒與被告戊○○電話通話內
         容，足以認定被告壬○○收購人頭帳戶之事：
         戊○○：我跟妳講哦，剛他媽的學長在那邊吱吱巴巴
                 ，會計跟他對帳，在那邊吱吱巴巴，妳知道
                 嗎？
         壬○○：嘿，然後呢？
         戊○○：跟我們說他們是早上對帳，我說他是第一天
                 才做哦，那有人早上對帳。
         壬○○：沒有是那時候對帳。
         戊○○：人家都麻是下班的時候對帳。幹你娘，誰知
                 道你什麼時候下班。
         壬○○：然後呢？
         戊○○：他口氣很不好，那簿子兩本都死掉了。
         壬○○：有沒有進帳？
         戊○○：沒有，要補啦，我問他說，你簿子是怎麼了
                 ，他意思就是說錢我就是要給你出岔錯。
         壬○○：他跟你這樣講哦。
         戊○○：嗯，沒關係。我說打我們的戶頭不行嗎？他
                 那個匯率那邊低。
         壬○○：然後呢？
         戊○○：小林跟他說，那個零頭要打還是怎麼樣，我
                 不知道。
         壬○○：他給你多少錢啊？
         戊○○：好像十幾萬吧？他給人家才237 、238 而已
                 ，他跟外面不知道怎樣講？
         壬○○：我跟妳講，現在最好的處理方法就是他要往
                 那邊過就往那邊過啦，然後以後不要往那邊
                 過。
         戊○○：我知道，我就不往他那邊過了。那天我們要
                 進帳沒有簿子啊。
         壬○○：我現在的意思你聽不懂，這次能圓滿處理就
                 圓滿處理嘛。我們還有卡60幾萬在那裡。
         戊○○：60幾萬那是另外的事情，跟這個有什麼關係
         壬○○：不是，他剛有跟你說他不給你錢啊？
         戊○○：他說，一定跟你出岔錯，怎麼樣。
         壬○○：他跟你講哦？為什麼他會這樣講？是你們之
                 間有什麼嗎？
         戊○○：我忘記講怎樣？
         壬○○：你現在怎麼處理？
         戊○○：直接跟他橋了啊，不然怎麼樣？
         壬○○：他有沒有要打錢嗎？
         戊○○：他講要打到他們那邊啦。他打的錢。
         壬○○：那有什麼辦法呢？難道十幾萬你不拿了嗎？
         戊○○：當然要拿，怎麼不想拿。
         壬○○：從頭到尾你們兩個怎樣講，我不知道啊？
         戊○○：重點是錢而已啦，他說要出岔錯是在講怎樣
                 的？
         壬○○：他這樣跟你講哦，他平常不會這樣子，為什
                 麼今天會扯這樣。
         戊○○：就是簿子的事情啦，他要出岔錯沒關係啊，
                 叫兄弟來處理就好啊，不然怎麼辦。
         壬○○：他現在就是說要匯他們那邊哦？
       (4)94年12月28日16時49分43秒與被告辛○○電話通話內
         容，顯示被告壬○○因收購人頭帳戶，擔心警察查緝
         ，而要求被告辛○○湮滅證據之事：
         壬○○：我跟妳講，等一下回來，馬上把所有東西都
                 清掉。我剛有跟阿弟講了，老爸剛剛很緊張
                 ，那個人絕對是的啦，我跟妳講，阿弟跟妳
                 說，先把東西寄走，簿子啦，先暫時給妳休
                 息，反正妳也要休息嘛，沒差嘛。先寄走，
                 休息，然後這邊如果死掉的東西全部都清掉
                 。
　　　　 辛○○：嗯。
　　     壬○○：我剛去把妳房間垃圾桶的東西都清掉了。妳
                 其他東西放那裡我不知道，等一下回來趕快
                 清清掉，我現在怕等一下會有動作。
       　辛○○：好。
       (5)94年12月28日17時30分35秒與被告庚○○電話通話內
         容，足證被告壬○○收購人頭帳戶，擔心遭警察查緝
         ：
         壬○○：我是說因為剛剛哦，我覺得最近我不要跟你
                 們聯絡。
         庚○○：為什麼？
         壬○○：我最近不要跟你們聯絡，因為剛剛有一個人
                 來騎1 台摩托車來，在我們家一直看，看了
                 很久。我現在是擔心說第三（指辛○○）的
                 問題，他來查是不是因為第三的有住在這裡
                 。二來，她拿藥的時候被人跟到。還有一張
                 郵局的卡，阿南拿走以後，就近不要再聯絡
                 了。電話還可以聯絡，就是不要見面了啦。
                 我是怕從這出去被跟到。我剛拿一本郵局簿
                 給他，可是卡片忘了拿給他了啦。等一下叫
                 他來跟我拿。
         庚○○：我跟妳說，妳沒事的時候，假裝去便利商店
                 買東西，再把卡片交給阿南。
       (6)94年12月28日22時05分08秒與被告戊○○電話通話內
         容，顯示被告壬○○與被告戊○○討論收購人頭帳戶
         ，及人頭帳戶遭凍結之事：
         戊○○：有啊。那個4 點多電就來了啊，這幾天簿子
                 死好多哦，連華南都死掉了。現在我跟胖子
                 借一本共用這樣就好。
         壬○○：不是啊，轉過去為什麼還會死掉。
         戊○○：用久了啊，我們那兩本用久了，有轉的話，
                 用久了也都會啊。現在簿子用10天就會死。
         壬○○：我跟你講，你為什麼要做網拍。現在網拍不
                 好做。
         戊○○：不是啦，我是要了解他們錢進去是怎麼出來
                 。
         壬○○：人家只進一個帳戶而已啊，再把帳戶領出來
                 而已啊。
         戊○○：他們一定有他們的方式，這個一定有的嘛。
         壬○○：這個我跟你講，昨天阿南他朋友，要問他才
                 正確。
         戊○○：不是啊，他們錢進去是怎麼出來的。
         壬○○：對啊，我跟你講，我的意思是你問他，他會
                 跟你講，他的作業程序是怎麼樣，昨天阿南
                 他朋友就有跟我講，然後講完之後，你大概
                 了解就跟他講我考慮看看，這樣就好了嘛，
                 也不一定要跟他合作啊。你問阿南啦，電話
                 我撕掉了啦，因為阿南那朋友，都是完全做
                 網路。
         戊○○：對啊，他們也沒有這樣像阿南他朋友的方式
                 做啊。
         壬○○：電腦我也不大懂，說了樂樂長。他說不管那
                 個帳啦他講他有虛擬帳號，轉來轉去，再轉
                 到我們的帳號。
         戊○○：他們能轉這麼多進去嗎？
         壬○○：他說那可以分多個帳號進來。
    5.綜上，被告壬○○與被告明田，辛○○、丙○○等人共組
      詐騙集團，被告戊○○在大陸負責一切事項，雇用當地女
      子上網以假援交、假綁票之方式騙取錢，被告壬○○負責
      蒐集人頭帳戶，供該詐騙集團使用至為明確，被告壬○○
      辯稱其僅係轉交簿子，並未參與詐騙集團乙節，顯係卸責
      之詞，不足採信。
  (四)被告庚○○、辛○○、己○○、丁○○、丙○○、乙○○等
    人均辯以：渠等於領款及匯款之際，並不知道該款項係詐騙
    所得，渠等認為所從事者乃單純過帳生意，並非替詐騙集團
    工作云云。經查：
    1.被告庚○○等人均係智慮成熟之成年人，應有相當之智識
      程度足以判斷一般人金融機構帳戶提款卡、存摺等物品皆
      屬私人重要物件理應自行保管，豈有任意委託不相識之他
      人代為領款之理，並可獲得高額報酬；且一般正常帳戶其
      交易應屬正常，何需至指定地點拿取不相識之人或身份不
      明之人所有之提款卡、存摺，且再於取得提款卡後，測試
      該卡片能否使用，顯與常理有違。又按諸常理，以他人所
      提供之帳戶存款，客觀上自可預見其目的係供為某筆資金
      之存入，後再行領出之用，且該筆資金之存入及提領過程
      係有意隱瞞其流程及行為人身份曝光之用意，一般人本於
      一般認知能力應均易於瞭解，且近年來詐騙集團大量蒐購
      人頭帳戶作為詐騙被害人匯款之指定帳戶，並僱用車手提
      領贓款以逃避檢警追緝，屢為新聞媒體所大幅報導，此乃
      眾所皆知之事實，被告庚○○等人對於該等帳戶係供不法
      目的之使用，當有合理之預期，被告庚○○等人，基於此
      一預見，竟仍受不法集團成員之指示擔任領款及匯款工作
      ，事後又收受與其工作內容顯不相當之報酬，則被告庚○○等人顯然就其所為提領贓款、轉匯贓款之行為係與其他
      詐欺集團合作以遂行詐騙、恐嚇犯罪等情深知無疑；再被
      告庚○○、辛○○、己○○、丁○○、丙○○、乙○○等
      人，依被告戊○○、林建田所屬集團人員之指示、前往指
      定地點收取人頭帳戶之存褶、提款卡及密碼，並持該人頭
      帳戶提款卡先行測試提款卡是否能順利使用後，再回報予
      戊○○、林建田所屬集團人員，並依被告戊○○、林建田
      所屬集團人員之指示，持提款卡提領款項後，再轉交被告
      庚○○，嗣再轉匯至前開集團人員指示之帳戶內，該工作
      內容顯難認係渠等等人所謂之過帳業務，甚為明確。是渠
      等所辯並不知悉替詐騙集團工作，與詐騙集團無共同犯意
      聯絡及犯行云云，已難憑採。
    2.被告庚○○於95年1 月26日警詢時供稱：被告戊○○在大
      陸工作，被告己○○是我大兒子，他有幫忙我接聽電話及
      到外面試卡提領詐欺所得的贓款的車手，被告丙○○、乙○○一樣從事車手工作，被告辛○○是朋友關係，被告壬○○是被告戊○○的妻子也是朋友關係，也是詐欺集團成
      員之一，她負責在台向我收取所得贓款等工作，詐欺集團
      在台對內對外所使用的手機門號都是老闆娘壬○○提供的
      。我是負責車手提領到的錢後集中由我保管，被告戊○○
      他們傳簡訊過來後，我再將錢交給被告丁○○等車手去匯
      款，警方於95年1 月25日12時15分至桃園縣中壢市○○路
      18號搜索，查獲的存摺、印章、收據、帳單、金融機構交
      易明細表、提款卡、手機等物，是我們詐欺集團車手來提
      領被害人匯款所用。我只使用過0000000000、0000000000
      這兩線是我使用，0000000000、0000000000這兩支是何人
      使用我不知道等語（見95年度偵字第3765號卷1 第66頁至
      第72頁），被告庚○○已坦承其負責詐騙集團在國內回報
      贓款、提領狀況、整理繳回之總務工作，並專責招募、指
      揮、管理車手提領贓款工作之犯行不諱，其於本院審理時
      翻異前詞，辯稱其並非詐騙集團成員，不知道所為係協助
      詐騙集團提款及匯款乙節，顯係事後卸責之詞，委無足採
      。
    3.被告辛○○於95年1 月26日警詢中供稱：我受雇於我姐姐
      壬○○及姊夫戊○○，金融卡拿去試卡及提領現金及收購
      人頭帳戶，工作時間是94年12月份間，工作大約是1 個星
      期的時間。是我姐夫的會計從大陸撥打我手機0000000000
      告訴我並叫我去提領，提領回來的贓款交給我姐姐。每次
      分得提領回來金額的5%，1 星期中一共分得1 萬餘元，共
      提大約10萬元左右。是我姐姐利用0000000000門號和我所
      使用0000000000連繫，連繫的內容都是詢問我提領多少錢
      等語（見95年度偵字第3765號卷1 第57頁至第62頁），被
      告辛○○已坦承其受雇於被告戊○○、壬○○，持金融卡
      試卡、提領現金、收購人頭帳戶等工作之犯行不諱；再參
      以前述被告壬○○、辛○○於94年12月28日16時49分43秒
      之通話通話內容顯示，被告壬○○因收購人頭帳戶，擔心
      遭警察查緝，而要求被告辛○○湮滅證據之事，顯見被告
      辛○○知悉其係受雇於被告戊○○詐騙集團，並負責持金
      融卡試卡、提領贓款及收購人頭帳戶之犯行，甚為明確，
      是其於本院審理時翻異前詞，辯稱其並非詐騙集團成員，
      不知道所為係協助詐騙集團收購帳戶及提款乙節，顯係事
      後卸責之詞，委無足採。
    4.被告己○○於95年1 月26日警詢中供稱：我父親庚○○雇
      請丁○○、丙○○、乙○○來擔任車手，0000000000、00
      000000000 等兩線門號是我與大陸方面集團成員聯絡。我
      父親叫我去幫忙，我的工作有負責過試卡、提領贓款，我
      們這個集團台灣方面是我父親庚○○負責的，每天所提領
      的詐欺金錢都是交給我父親庚○○保管，回報大陸方面之
      後，大陸方面再以簡訊傳訊到我的手機門號，告知我們要
      寄匯的贓款金額帳戶等資料。我們所使用人頭帳戶資料來
      源是大陸詐騙集團方面連絡我們之後，告知收集的人頭帳
      戶，已經以遊覽車寄送方式送到桃園縣中壢市○○道下的
      空軍一號遊覽車的統一站以及長城站，我們再去領取。我
      只知道大陸方面的老闆是「大砲」，他的真實身份我不知
      道等語（見95年度偵字第3765號卷1 第79至72頁），被告
      己○○已坦承其受雇於被告「大砲」，持金融卡試卡、提
      領贓款及轉匯贓款之事實不諱，則被告己○○於本院審理
      時翻異前詞，辯稱其並非詐騙集團成員，不知道所為係協
      助詐騙集團提款及匯款乙節，顯係事後卸責之詞，委無足
      採。
    5.被告丁○○於95年1 月26日警詢中供稱：被告庚○○是我
      的老闆，雇請我來擔任提領匯款及到提款機測試人頭帳戶
      有無遭凍結警示的車手，被告己○○是被告庚○○的兒子
      ，他與其父親一起從事詐欺提領贓款方面工作，被告己○○、丙○○、乙○○與我一樣從事車手工作。警方於95年
      1 月25日12時15分到桃園縣中壢市○○路18號搜索，查獲
      的存摺、印章、收據、帳單、金融機構交易明細表、提款
      卡、手機等物，是我們詐欺集團用來提領被害人匯款所用
      。我個人方面是聽從被告庚○○指示辦事情，負責試卡、
      提領贓款及到指定地點拿人頭帳戶的資料（帳戶存摺、提
      款卡等）等語（見95年度偵字第3765號卷第89頁至第96頁
      ），被告丁○○已坦承其受雇於被告庚○○，持金融卡試
      卡、提領贓款及轉匯贓款之事實不諱，則被告丁○○於本
      院審理時翻異前詞，辯稱其並非詐騙集團成員，不知道所
      為係協助詐騙集團提款及匯款乙節，顯係事後卸責之詞，
      不足採信。
    6.被告丙○○於95年1 月26日警詢中供稱：我在該詐騙集團
      中是擔任車手，負責提領詐騙所得贓款，詐騙集團首腦我
      只知道叫「豆花」，他人在大陸負責聯絡會計通知我去何
      處拿人頭帳戶、領詐騙贓款，我將所提領的贓款匯到他指
      定帳戶，大陸女子「小玲」擔任會計，負責通知我那一個
      人頭戶有錢進來及匯款到何處等事項，被告庚○○擔任車
      頭負責跟大陸對帳，我們車手領到贓款後會交給他保管。
      我從「小玲」口中得知他們是透過網路援交方式進行詐騙
      ，事前大陸會計會通知我要用那一本人頭戶，先叫我去試
      一試看是否可以用，如果可以用我就會通知她，如果騙到
      錢，大陸會計會跟我說帳戶裡有多少錢去領，我會馬上去
      領出，領完馬上回報是否有領完，我們早上9 點左右會先
      去試提款卡看能不能使用，再回報給大陸女子，約10點左
      右進行對帳，對前一天所進的帳等語（見95年度偵字第
      3765 號 卷1 第100 頁至105 頁），被告丙○○已坦承其
      受雇於被告戊○○，持金融卡試卡、提領贓款及轉匯贓款
      之事實不諱，則被告丙○○於本院審理時翻異前詞，辯稱
      其並非詐騙集團成員，不知道所為係協助詐騙集團提款及
      匯款乙節，顯係事後卸飾之詞，難以採信。
    7.被告乙○○於95年1 月26日警詢中供稱：我在該詐騙集團
      中擔任車手，負責提領詐騙所得贓款，詐騙集團首腦我只
      知道叫「豆花」，他人在大陸負責聯絡會計通知我去何處
      拿人頭帳戶領詐騙贓款，我將所提領的贓款匯到他指定帳
      戶，大陸女子「小玲」擔任會計，負責通知我那一個人頭
      戶有錢進來匯款及到何處等事項，被告庚○○是台灣老闆
      車頭負責跟大陸對帳，我們車手領到贓款後會交給他由他
      保管，被告己○○、丁○○、乙○○等人都是擔任車手，
      負責提領詐騙所得贓款。事前大陸會計會通知我要用那一
      本人頭戶，先叫我去試一試是否可以用，如果可以用我就
      會通知她，如果騙到錢，大陸會計會跟我說帳戶裡有多少
      錢去領，我會馬上去領出，領完馬上回報是否有領完，我
      是從94年10月間加入該詐騙集團，94年11月底我要入伍就
      沒做了，我使用過的公司手機有0000000000、0000000000
      ，我私人的有0000000000，是被告庚○○提供我使用等語
      （見95年度偵字第3765號卷1 第108 頁至第112 頁），被
      告乙○○已坦承其受雇於「豆花」，持金融卡試卡、提領
      贓款及轉匯贓款之事實不諱，則被告乙○○於本院審理時
      翻異前詞，辯稱其並非詐騙集團成員，不知道所為係協助
      詐騙集團提款及匯款乙節，顯係事後卸飾之詞，殊難憑採
      。
二、按以自己共同犯罪之意思，參與實施犯罪構成要件以外之行
    為，或以自己共同犯罪之意思，事先同謀，而由其中一部分
    人實施犯罪之行為者，均為共同正犯，業經大法官會議第
    109 號解釋闡釋明確；又按現行刑法關於正犯、從犯之區別
    ，係以其主觀之犯意及客觀之犯行為標準，凡以自己犯罪之
    意思而參與犯罪，無論其所參與者是否係犯罪構成要件之行
    為，皆為正犯，其以幫助他人犯罪之意思而參與犯罪，其所
    參與者，苟係犯罪構成要件之行為，亦為正犯，必以幫助他
    人犯罪之意思而參與犯罪，其所參與者又為犯罪構成要件以
    外之行為，始為從犯。故共同實施犯罪行為之人，在合同意
    思範圍以內，各自分擔犯罪行為之一部，相互利用他人之行
    為，以達其犯罪之目的者，即應對於全部所發生之結果，共
    同負責，且共同正犯之意思聯絡，原不以數人間直接發生者
    為限，即有間接之聯絡者，亦包括在內。如甲分別邀約乙、
    丙犯罪，雖乙、丙間彼此並無直接之聯絡，亦無礙於其為共
    同正犯之成立（最高法院92年台上字第5407號亦著有判決可
    資參照）。被告戊○○（行為時間自94年10月間起至95年1
    月24日止）、壬○○（行為時間自94年10月間起至95年1 月
    24 日 止）、庚○○（行為時間自94年10月間起至95年1 月
    24日止）、辛○○（行為時間於94年12月底約1 星期）、丙○○（行為時間自94年11月間起至95年1 月24日止）、乙○○（行為時間自94年10月間起至95年11月底止）與「小玲」
    及不詳大陸人士數人間有犯意聯絡及行為分擔，為共同正犯
    （被告庚○○長期與大陸方面被告戊○○集團聯繫，並為戊○○集團召募車手丙○○、乙○○，並依被告戊○○集團之
    指示測試提款卡、提領贓款及匯款，並按一定比例分得該詐
    騙或恐嚇所得之贓款；被告壬○○、辛○○負責收購人頭帳
    戶，辛○○並測試提款卡及提領贓款，復按一定比例分得該
    詐騙或恐嚇所得之贓款，則被告壬○○、庚○○、辛○○、
    丙○○、乙○○雖未直接為本案附表一所示之恐嚇詐騙等犯
    行之構成要件行為，然係以為自己犯罪之意思，與被告戊○○等人共同謀議，分擔構成要件以外之行為甚明，揆諸前揭
    大法官會議解釋及判決意旨，自可認被告壬○○、庚○○、
    辛○○、丙○○、乙○○等人就附表一之犯行與被告戊○○
    及「小玲」等不詳大陸人士數人間具犯意聯絡及行為分擔，
    應為共同正犯）；被告庚○○（行為期間自94年10月間起至
    95 年1月25日止）、己○○（行為時間自94年10月間起至95
    年1 月初止）、丁○○（行為時間自94年10月間起至95年1
    月25日止）、與被告癸○○（行為時間自94年10月間起至95
    年1 月25日止）與不詳大陸人士數人間有犯意聯絡及行為分
    擔，為共同正犯（被告庚○○長期與大陸方面被告癸○○集
    團聯繫，並為癸○○集團召募車手己○○、丁○○，並依被
    告癸○○集團之指示測試提款卡、提領贓款及匯款，並按一
    定比例分得該詐騙或恐嚇所得之贓款，則被告庚○○、己○○、丁○○雖未直接為本案附表二所示之恐嚇詐騙等犯行之
    構成要件行為，然係以為自己犯罪之意思，與被告癸○○等
    人共同謀議，分擔構成要件以外之行為甚明，揆諸前揭大法
    官會議解釋及判決意旨，自可認被告庚○○、己○○、丁○○等人就附表二之犯行與被告癸○○及不詳大陸人士數人間
    具犯意聯絡及行為分擔，亦成立共同正犯）。
三、按刑法上所謂常業犯，指反覆以同種類行為為目的之社會活
    動之職業性犯罪而言，至於犯罪所得之多寡，是否恃此犯罪
    為唯一之謀生職業，則非所問，縱令兼有其他職業，仍無礙
    於該常業犯罪之成立，最高法院85年度台上字第510 號判例
    可資參照，換言之，刑法上之常業犯，只須有以犯罪所得作
    為主要生活費用，而有事實上之表現為已足，不以犯罪時間
    之長短為標準，亦不以專賴該犯罪為唯一生活依憑之必要，
    縱令尚有其他職業，仍無礙於常業犯罪之成立。本案被告戊○○、癸○○為首之「恐嚇詐騙集團」自94年10月間起即分
    別為如附表一、二所示恐嚇詐騙或其它方式詐騙之犯罪行為
    ，被告壬○○、庚○○、丁○○自94年10月間起至95年1 月
    25 日 被查獲止，即分別參與收購人頭帳戶，召募車手及指
    示車手提匯款，測試提款卡、提領贓款、轉匯贓款等工作；
    而被告辛○○、己○○、丙○○、乙○○則於1 星期至1 、
    2 月不等之期間內，密集收購人頭帳戶，提領贓款及轉匯贓
    款，其等分別與被告戊○○集團、癸○○集團共同為本件犯
    行，反覆共犯本件詐騙犯行，至本案查獲時止，已知被害人
    高達如附表一所示之67人，詐騙金額將近8 百萬元、如附表
    二所示之91人，詐騙金額高達1 千3 百餘萬元，被告戊○○
    等人均獲得鉅額之報酬，已如前述，顯見上開被告戊○○、
    癸○○集團之成員，即本案之被告戊○○、壬○○、庚○○
    、辛○○、己○○、丁○○、丙○○、乙○○等人，顯均係
    有恃詐騙所得為生，並以為常業之意，均係以詐欺為常業無
    訛。至被告辛○○辯稱其擔任寺廟堂主，縱其所述為真，參
    諸前揭判例意旨，要與判斷被告辛○○是否為以犯詐欺罪為
    常業無涉，是被告辛○○辯稱其非以詐騙為生等語，要無可
    採。
四、綜上所述，本案事證明確，被告戊○○、壬○○、庚○○、
    辛○○、己○○、丁○○、丙○○、乙○○上揭恐嚇取財、
    常業詐欺等犯罪事實，均堪認定，應予依法論科。
參、論罪適用法條部分：
一、核被告戊○○、壬○○、庚○○、辛○○、己○○、丁○○
    、丙○○、乙○○等8 人之所為，均係犯刑法第346 條恐嚇
    取財罪、第340 條常業詐欺罪。被告戊○○、壬○○、庚○○、辛○○、丙○○、乙○○、「小玲」與不詳大陸人士之
    成年成員；被告癸○○、庚○○、己○○、丁○○與不詳大
    陸人士之成年成員間，分別就本件犯行，有犯意聯絡及行為
    分擔，已如前述，分別成立共同正犯。按刑法第2 條第1 項
    之規定，係規範行為後「法律變更」所生新舊法比較適用之
    準據法，故被告行為後刑法條文之修正，對於被告並無有利
    或不利之情形者（例如新舊法處罰輕重相同，犯罪構成要件
    亦無寬嚴之別等），即無適用修正後刑法第2 條第1 項之規
    定比較新舊法適用之問題。查94年2 月2 日修正公布，而於
    95 年7月1 日生效實施之新刑法（下稱新刑法）第28條雖將
    舊法之「實施」修正為「實行」。其中「實施。」一語，涵
    蓋陰謀、預備、著手及實行之概念在內，其範圍較廣；而「
    實行」則著重於直接從事構成犯罪事實之行為，其範圍較狹
    ；二者之意義及範圍固有不同，惟就本件被告戊○○、壬○○、庚○○、辛○○、己○○、丁○○、丙○○、乙○○等
    人與戊○○集團及癸○○集團之不詳姓名之大陸成年成員，
    對本件犯行，有共同犯意之聯絡及行為分擔實行而言，刑法
    第28條之修正內容，對於上開被告等均無「有利或不利」之
    影響。依上說明，應無適用修正後刑法第2 條第1 項之規定
    比較新舊法適用之問題（最高法院95台上字第5589號、第
    5669號意旨參照），應依一般法律原則適用現行之刑法第28
    條。
二、按恐嚇罪質，非不含有詐欺性，其與詐欺罪之區別，係在行
    為人對於被害人所用之手段，僅使其陷於錯誤者為詐欺，使
    發生畏懼心者，為恐嚇，最高法院36年度上字第668 號著有
    判例可資參照。按行為人以不實之危害，使人陷於錯誤而心
    生畏懼，致使他人交付財物，並以之為常業者，其行為之內
    涵同時具備恐嚇取財及常業詐欺之罪質，而該當兩罪之構成
    要件，乃一行為觸犯恐嚇取財及常業詐欺罪者，應依刑法第
    55條想像競合犯之規定，從一重之常業詐欺罪處斷。按本件
    附表一所示假援交之犯行，為常業詐欺之實質上一罪，又附
    表一所示假綁架之被害人，係遭戊○○所屬詐騙集團內之不
    詳大陸成年成員，以電話佯稱渠等親友欠錢或替人作保遭拘
    禁，須立刻還錢始放人，否則將對其親友不利等情，業經如
    附表一所示被害人分別證述屬實；而附表二所示之網路購物
    詐欺、繳交代工材料保證金詐欺、信用卡卡費未繳交詐欺、
    販售六合彩明牌詐欺、中獎詐欺、假冒提款卡毀損詐欺、辦
    理信用貸款手續費詐欺、信用卡遭盜刷詐欺等犯行，為常業
    詐欺之實質上一罪，又附表二所示以電話向被害人佯稱為欠
    路費之跑路兄弟之恐嚇詐欺方式，致被害人不疑有他陷於錯
    誤及心生畏懼而匯款等情，業經如附表二所示被害人分別證
    述屬實，而被告戊○○、癸○○所屬詐欺集團成員實際上並
    未拘禁被害人之子女，或非跑路之兄弟，竟對被害人告以此
    不實之內容，作為要脅被害人匯款之手段，致被害人信以為
    真而陷於錯誤，並因而心生畏懼，遂依指示匯款而受騙上當
    ，且被告戊○○、癸○○所屬「恐嚇詐欺集團」係以此犯罪
    為常業，亦已論述如前，揆諸前揭說明意旨，自應依想像競
    合犯之規定，仍從一重論以常業詐欺一罪。是被告戊○○、
    壬○○、庚○○、辛○○、丙○○、乙○○等6 人共犯附表
    一所示之67次詐騙犯行，應成立常業詐欺之一罪；被告庚○○、己○○、丁○○等3 人共犯附表二所示之91次詐騙犯行
    ，應成立常業詐欺之一罪。又本件被告戊○○、壬○○、庚○○、辛○○、己○○、丁○○、丙○○、乙○○等8 人所
    犯之詐欺犯行，經檢察官以常業詐欺一罪起訴，本院審理結
    果，亦認為構成常業詐欺罪，雖95年2 月2 日修正公佈同年
    7 月1 日施行之刑法，已刪除第340 條常業詐欺罪之規定，
    但本件被告所犯本罪之時間在刑法修正施行前，而當時常業
    詐欺罪，其法定本刑為1 年以上7 年以下有期徒刑，得併科
    5 萬元以下罰金，刑法修正後，因常業犯已經刪除，應將所
    犯各次詐欺犯行分論併罰，合併計算其法定最高本刑，顯較
    原常業犯之法定刑為重，依刑法第2 條第1 項之規定比較結
    果，應適用較有利於被告之修正前刑法第340 條，論以常業
    詐欺罪。又原起訴書固未敘及被告戊○○集團尚有詐騙附表
    一編號59至編號67等9 名被害人之犯行，另未敘及被告癸○○集團尚有詐騙附表二編號79至編號91等13名被害人之犯行
    ，然此2 部分與前揭起訴經論罪科刑之常業詐欺，為實質上
    一罪關係，為起訴效力所及，本院自得一併審理。又被告己○○前因過失致死案件，經臺灣台灣桃園地方法院以93年度
    交易字第325 號判處有期徒刑4 月確定，並於94年9 月12
    日易科罰金執行完畢；被告丙○○前因竊盜案件，經臺灣桃
    園地方法院以92年度壢簡字第1349號判處有期徒刑2 月，並
    於93年5 月17日易科罰金執行完畢等情，有臺灣高等法院被
    告前案紀錄表在卷可憑，其等於有期徒刑執行完畢後，5 年
    內故意再犯本件最重本刑為有期徒刑以上之罪，均屬累犯，
    均應依刑法第47條第1 項之規定加重其刑。又新刑法第47條
    雖將舊刑法修正限制為受徒刑之執行完畢，或一部之執行而
    赦免後，五年以內「故意」再犯有期徒刑以上之罪者，始成
    立累犯。但上述新舊法之規定，對於本件被告「故意」犯常
    業詐欺罪，亦無所謂「有利或不利」之情形，自無從依刑法
    第2 條第1 項為新舊法之比較，應依現行刑法第47條加重其
    刑。
三、爰審酌近年來臺灣地區詐騙集團猖獗，利用臺灣地區與大陸
    地區欠缺司法互助機制以及人頭帳戶浮濫之漏洞，由在大陸
    地區之集團成員，以電話向臺灣地區之不特定社會大眾行騙
    ，再指示臺灣地區之車手將被害人遭詐騙之匯款金額，自人
    頭帳戶提領一空，不僅造成檢警機關追緝犯罪之困難，更有
    礙國家刑罰權之有效行使，進而導致被害人求償無門，人民
    對於國家公權力信心喪失殆盡，司法正義因而無法及時伸張
    ，甚至造成現今臺灣社會已無人際互信，嚴重阻礙正當工商
    業務之發展及政府行政事務之推動，而本案被告戊○○、癸○○集結不詳大陸人士共組恐嚇詐騙集團，並分別勾結被告
    壬○○、庚○○、辛○○、己○○、丁○○、丙○○、乙○○等人，分別從事收購人頭帳戶作為詐騙被害人之工具，並
    利用如附表一、二所示心繫親友安危之人倫親情、詐騙驚慌
    失措之被害人匯款至人頭帳戶內，再由車手隨即自帳戶內將
    詐得款項提領得逞，再轉匯至其他帳戶逃避檢警查緝，並使
    被害人追索無著，其惡性更顯重大，且被告戊○○居於主謀
    之地位，於短期間內，遭其詐騙之被害人即高達67人，總計
    詐得金額高達近8 百萬元，而此僅止於經報警查緝而得以確
    認之數據，足認被告戊○○等人不法利益所得甚鉅，而被告
    壬○○係被告戊○○之妻，亦居於老闆娘地位之尊，負責收
    購人頭帳戶，犯罪情節亦重，而被告庚○○身兼2 集團之車
    手召集人，犯罪情節較為重大，被告庚○○、辛○○、己○○、丁○○、丙○○、乙○○等人雖未親為本案恐嚇等詐騙
    犯行，惟渠等或收購人頭帳戶供被告戊○○、癸○○集團使
    用，或擔任車手提領贓款，致使被害人受騙匯款而受有損失
    ，渠等所為正係近來詐騙集團如此猖獗之重要關鍵，是堪認
    被告等人所為本案犯行已危害國內金融秩序與社會家庭甚鉅
    ，自應嚴予制裁，否則不足以遏止此種僅為滿足少數人一己
    私欲而損害社會大眾之歪風，另考量被告等人分別在大陸、
    臺灣地區所擔任犯罪職務角色、參與時間之長短、次數以及
    被告戊○○於犯後坦承犯行、被告壬○○、庚○○、辛○○
    、己○○、丁○○、丁○○、丙○○於犯後均未能坦承全部
    犯行，仍飾詞狡辯而心存僥倖，顯然毫無悔意等一切情狀，
    分別量處如主文所示之刑。又被告戊○○、壬○○、庚○○
    等3 人均以犯詐欺為常業，並分別為本案大陸地區及臺灣地
    區之首腦及重要幹部，渠等藉此犯罪而得以坐享鉅額收入，
    而不求正當賺取財物之途徑，亦顯然因懶惰成習而有犯恐嚇
    詐騙犯罪之習慣，為矯正前開被告3 人繼續循此不勞而獲之
    不法行徑，獲致自身所需之財物，爰均依95年7 月1 日修正
    施行前刑法第90條之規定，諭知被告於刑之執行完畢後，令
    入勞動場所強制工作如主文所示，以資矯治（按行為後法律
    有變更者，適用行為時之法律；但行為後之法律有利於行為
    人者，適用最有利於行為人之法律，刑法第2 條第1 項定有
    明文。本件行為後，94年2 月2 日修正公布之刑法，已自95
    年7 月1 日起施行，修正前刑法第90條「有犯罪之習慣或以
    犯罪為常業或因遊蕩或懶惰成習而犯罪者，得於刑之執行完
    畢或赦免後，令入勞動場所，強制工作。前項處分期間為3
    年以下」之規定，修正為「有犯罪之習慣或因遊蕩或懶惰成
    習而犯罪者，於刑之執行前，令入勞動場所，強制工作。前
    項之處分期間為3 年」。本件上開被告戊○○、壬○○、庚○○等3 人懶惰成習而有犯恐嚇詐騙犯罪之習慣，已如上述
    ，其適用修正前或修正後之規定，固均得令入勞動場所，強
    制工作。惟依修正後之新法，強制工作期間一律為3 年，已
    較修正前舊法規定強制工作期間為3 年以下，顯然不利於上
    訴人，自應依刑法第2 條第1 項前段之規定適用修正前之刑
    法第90條，附此敘明）。又扣案如附表三編號2 、編號3 所
    示之物，依其記載內容觀之，係被告戊○○供犯罪所用之物
    ，附表八編號13至編號33、編號44至編號62、編號73至編號
    76所示之物，係被告丙○○所持有，由詐欺集團所提供供犯
    罪所用之物，業據被告丙○○供承在卷，爰依刑法第38條第
    1 項第2 款宣告沒收之；又如附表八編號34、編號35、編號
    39至編號43所示之物，係被告庚○○所持有，由詐欺集團所
    提供供犯罪所用之物，業據被告庚○○供承在卷，爰依刑法
    第38條第1 項第2 款沒收之；又如附表八編號38所示之物，
    係被告戊○○集團犯罪所得之物，業據被告庚○○供承在卷
    ，爰依刑法第38條第1 項第3 款宣告沒收之（按共犯應對全
    體犯罪事實負責之法理，前開沒收物，均於被告戊○○、壬○○、庚○○、辛○○、丙○○、乙○○主文項下宣告沒收
    ）。至扣案如附表八編號2 至編號12、編號63至編號72、編
    號77至編號93、編號106 至編號119 所示之物，係被告丁○○所持有，由詐欺集團所提供供犯罪所用之物，業據被告丁○○供承在卷，爰依刑法第38條第1 項第2 款宣告沒收之；
    附表八編號34、編號35、編號39至編號43所示之物，係被告
    庚○○所持有，由詐欺集團所提供供犯罪所用之物，業據被
    告庚○○供承在卷，爰依刑法第38條第1 項第2 款沒收之（
    按共犯應對全體犯罪事實負責之法理，前開沒收物，均應於
    被告庚○○、己○○、丁○○主文項下宣告沒收）。至附表
    三至附表九所示其餘扣案物，因無證據證明與本案常業詐欺
    犯行，有何直接關聯性，爰不宣告沒收，附此敘明。
四、公訴意旨雖認被告戊○○與被告癸○○、己○○、丁○○共
    犯如附表一所示之詐欺犯行；被告戊○○另與被告癸○○、
    庚○○、辛○○、己○○、丁○○、丙○○、乙○○等人共
    同涉犯如附表二所示之詐欺取財犯行等語，惟查：
    1.被告戊○○係以「假援交」、「假綁票」之方式向被害人
      詐取財物乙節，業據被告戊○○於95年1 月26日警詢中供
      稱：我在詐騙集團中擔任負責人，在大陸管理集團內部事
      物，有時會跟簿子手接洽，也會收購人頭帳戶，如果帳戶
      沒有問題就指揮車手匯款。在大陸成員有18人，分別是會
      計「小玲」（負責記帳、聯絡車手與公司負責詐騙人員）
      ，後線的人有「小江」、「小傑」（負責詐騙後半段工作
      ），前線有「小楊」、「小李」、「小豬」、「小劉」及
      他的女友、「小黃」、「小西」、「小可」及她的老公、
      「小樂」及她的老公、「黑點」（他們的工作是上網聊天
      ，約客人假援交再進行詐騙），台灣的部分，車手有「阿
      豐」、「阿男」，車頭是被告庚○○直接跟我聯絡，我太
      太即被告壬○○是在台灣負責接洽簿子手收購人頭帳戶，
      我的小姨子即被告辛○○負責領錢及提供簿子供我們使用
      。詐騙集團約在94年10月中旬成立，我用大陸電話約4 支
      ，門號為00000000000 、00000000000 、0000000000、
      000000000000。人頭帳戶是「小明」、「肉粽」、被告黃
      筱蕙及被告壬○○負責。我或會計會傳簡訊要車手匯帳號
      ，或叫被告壬○○向車手即被告庚○○、丙○○拿錢。被
      告壬○○將0000000000、0000000000寄往大陸供我使用，
      0000000000我拿給「小可」用作網路援交詐騙、00000000
      00我拿給前線「小黑」或「小李」用來作假綁架詐騙等語
      （見95年度偵字第3765號卷1 第37至42頁），嗣於本院95
      年12月19日審理時證稱：我公司是做假援交、假綁架，其
      他大陸詐欺集團有做親友借款詐欺、六合彩中獎詐欺及網
      拍詐欺，附表所示之詐欺犯行，不是我們集團所做的，就
      是被告癸○○集團所做的等語（見本院卷三第200 頁），
      核與證人即被告壬○○於檢察官偵訊時具結後證稱：94年
      10月中旬我先生（按指被告戊○○）到大陸，他先看朋友
      如何開設，之後在廈門招了7 、8 個員工，以「假綁架」
      方式詐財。之後因為不容易成功，就做「假援交」，他在
      大陸當負責人等語（見95年度偵字第3765號卷2 第99頁至
      第101 頁）相互符合，且因查無其他證據足資確明被告戊○○有以「假援交」、「假綁票」以外之方式向被害人詐
      取財物，則附表二所示犯行，應係被告癸○○集團所為，
      公訴人認被告戊○○有附表二所示之詐欺犯行，已屬無據
      。
    2.被告戊○○與被告壬○○、庚○○、丙○○、乙○○屬同
      一詐騙集團，而與被告癸○○、己○○、丁○○非屬同一
      詐騙集團乙節，業據被告戊○○於95年1 月26日警詢中供
      稱：我在詐騙集團中擔任負責人，在大陸管理集團內部事
      物，有時會跟簿子手接洽，也會收購人頭帳戶，如果帳戶
      沒有問題就指揮車手匯款。在大陸成員有18人，分別是會
      計「小玲」（負責記帳、聯絡車手與公司負責詐騙人員）
      ，後線的人有「小江」、「小傑」（負責詐騙後半段工作
      ），前線有「小楊」、「小李」、「小豬」、「小劉」及
      他的女友、「小黃」、「小西」、「小可」及她的老公、
      「小樂」及她的老公、「黑點」（他們的工作是上網聊天
      ，約客人假援交再進行詐騙），台灣的部分，車手有「阿
      豐」、「阿男」，車頭是被告庚○○直接跟我聯絡，我太
      太即被告壬○○是在台灣負責接洽簿子手收購人頭帳戶，
      我的小姨子即被告辛○○負責領錢及提供簿子供我們使用
      。我將人頭帳戶借給同行可分得詐騙金額1 成，共約獲利
      各15萬，我曾將人頭帳戶借給「學長」、「阿丁」、「阿
      平」、「阿順」、「江董」、「阿全」等人使用，阿全就
      是被告癸○○，被告癸○○和我一樣在大陸經營詐欺集團
      等語（見95年度偵字第3765號卷1 第37至42頁），核與證
      人即被告壬○○於檢察官偵訊時具結後證稱：94年10月中
      旬被告戊○○到大陸，他先看朋友如何開設，之後在廈門
      招了7 、8 個員工，以「假綁架」方式詐財。之後因為不
      容易成功，就做「假援交」，他在大陸當負責人。在台灣
      的帳戶，原本大陸那邊大陸人會幫他介紹，後來請被告辛○○幫忙找。領款原先都是找被告庚○○，他旗下車手我
      只認識一個「阿豐」（按指被告乙○○），後來「阿豐」
      去當兵，他當兵之後就找被告丙○○等語（見95年度偵字
      第3765號卷2 第99頁至第101 頁），證人即被告庚○○於
      本院96年1 月15日審理時，經本院依刑事訴訟法第287 條
      之1 規定裁定分離調查證據程序，被告庚○○依同法第
      287 條之2 規定具結後證稱：被告戊○○與被告癸○○是
      不同的集團，我負責介紹車手給這兩個集團，被告己○○
      、丁○○屬癸○○集團的，而被告丙○○、乙○○屬戊○○集團等語（見本院卷三第148 頁至第149 頁），證人即
      被告己○○於本院96年1 月15日審理時，經本院依刑事訴
      訟法第287 條之1 規定裁定分離調查證據程序，被告己○○依同法第287 條之2 規定具結後證稱：「（檢察官問：
      你父親庚○○是否介紹你幫癸○○集團做事？）他給我一
      支電話，說有人打來就去領錢、拿簿子，我不知道是不是
      癸○○集團。打電話的人電話有顯示，每次電話都一樣，
      有時候打電話的人自稱「大砲」，我不知道他的真名」、
      「（檢察官問：丁○○是不是擔任癸○○集團車手？）是
      ，因為我們共用電話跟對方聯絡。一開始用0000000000，
      之後換0000000000」、「（檢察官問：丙○○幫戊○○集
      團擔任車手是否知悉？）知道，因為乙○○是我介紹的，
      丙○○接乙○○的工作」、「（檢察官問：乙○○在戊○○集團擔任車手是否知悉？）知道，因為乙○○是我介紹
      的」、「（辯護人問：壬○○有無跟你聯絡？）沒有，因
      為我是幫癸○○，我們是不同集團，壬○○怎麼可能會跟
      我聯絡」等語，被告己○○亦證稱其與被告丁○○係屬癸○○集團，而被告丙○○、乙○○係屬戊○○集團等語明
      確，及證人即被告丁○○於檢察官偵訊具結後證稱：我知
      道我的老闆叫「大砲」、「阿全」，有時是會計，有時是
      「阿全」打電話告訴我銀行及尾數，我就拿卡片去領錢，
      領到再給被告庚○○，被告庚○○私下告訴過我老闆就是
      「阿全」等語（見95年度偵字第3765號卷2 第82頁至第83
      頁），相互符合。是以，被告戊○○與被告壬○○、辛○○、庚○○、丙○○、乙○○係屬同一詐騙集團，而與被
      告癸○○、庚○○、己○○、丁○○係屬同一詐騙集團，
      堪以認定。
    3.綜上，被告戊○○與被告壬○○、辛○○、庚○○、丙○○、乙○○係屬同一詐騙集團，共犯如附表一所示之犯行
      ；而被告癸○○、庚○○、己○○、丁○○係屬同一詐騙
      集團，共犯如附表二所示之犯行，亦堪認定。是以，公訴
      意旨另認被告戊○○、壬○○、辛○○、丙○○、乙○○
      與被告癸○○、己○○、丁○○等人共犯如附表二所示之
      犯行；另認被告癸○○、己○○、丁○○與被告戊○○、
      壬○○、庚○○、辛○○、丙○○、乙○○共犯如附表一
      所示之犯行，尚有誤會，然前開2 部分犯行分別與前揭論
      罪科刑部分，有常業詐欺罪之實質上一罪關係，爰不另為
      無罪之諭知，附此敘明。
五、公訴意旨另認被告戊○○、壬○○、庚○○、辛○○、己○○、丁○○、丙○○、乙○○等8 人，共同利用人頭帳戶就
    上開常業詐欺所得財物加以掩飾或隱匿之事實，亦犯（修正
    前）洗錢防制法第9 條第3 項之常業洗錢罪。惟按犯罪後之
    法律已廢止其刑罰者，應諭知免訴之判決，刑事訴訟法第30
    2 條第4 款定有明文。查洗錢防制法於上開被告等為本案行
    為後之95年5 月30日修正，於95年7 月1 日施行，修正後之
    洗錢防制法第3 條所稱「重大犯罪」，已刪除刑法第340 條
    之罪，是被告被訴就常業詐欺所得財物加以掩飾或隱匿之行
    為，依修正後之洗錢防制法第2 條、第3 條、第9 條規定觀
    之，已不構成該法規定之洗錢犯罪，此部分自屬法律已廢止
    其刑罰，原應為免訴之判決，惟公訴人認此部分與前述刑法
    第340 條之常業詐欺罪部分，有牽連犯之裁判上一罪關係，
    爰不另為免訴之諭知。
六、臺灣桃園地方法院95年度偵緝字第1287號併辦意旨略以：被
    告丙○○於某不詳時間將其所有之玉山銀行中壢分行、戶名
    丙○○、帳號0000000000000000號帳號，交付莊適宇（另行
    通緝），供莊適宇將所得詐欺之款項隱匿，因認被告涉犯刑
    法第30條、第339 條第1 項之幫助詐欺罪嫌，且此部分犯行
    ，與前開起訴部分，有刑法修正前連續犯之裁判上一罪關係
    等語。惟查，被告丙○○經本院判決之犯罪時間，係自94年
    10月間起至95年1 月25日被查獲止，而併案部分之犯罪時間
    係94年6 、7 月間，業據被告丙○○供述在卷（見本院卷五
    第341 頁），已難認併辦部分與起訴並經本院判決部分，時
    間緊接；再被告丙○○於本案係擔任車手，負責提領贓款及
    匯款之工作，係屬詐欺集團之成員，業如前述，而併案部分
    ，被告丙○○僅提供帳簿供詐欺集團使用，僅係構成詐欺罪
    之幫助犯，二者之犯罪形態迥異，則難認前開併案部分與起
    訴並經本院判決部分有何連續犯之裁判上一罪關係，本院自
    無法併予審理，是前開併辦部分，應退回移送機關另為適當
    之處理。又檢察官於95年12月5 日提出之補充理由書由（見
    本院卷二第254 頁）認被害人辰○○於95年1 月26日遭詐騙
    40 萬5千元，被害人卯○○○分別於95年2 月6 日遭詐騙2
    萬元、95年2 月8 日遭詐騙2 萬元、95年3 月22日遭詐騙12
    萬5 千元、95年3 月23日遭詐騙37萬5 千元，並與前開判決
    部分有實質上一罪關係，為起訴效力所及乙節，茲因被告戊○○等人均否認此部分犯行，且被害人辰○○、卯○○○為
    前開匯款之時，被告戊○○、壬○○、庚○○、己○○、丁○○、丙○○等人均已遭法院羈押禁見，亦查無證據足資證
    明被告戊○○等人就此部分犯行有何犯意聯絡及行為分擔，
    此外，本院亦查無其他積極事證足認被告戊○○等8 人確實
    涉有上開詐騙犯行，從而，就此部分自無從為被告戊○○等
    8 人有罪之認定，然公訴人認此部分與前揭論罪科刑部分，
    有常業詐欺罪之實質上一罪關係，自亦應由移送機關另為適
    當之處理，附此敘明。
據上論斷，應依刑事訴訟法第299 條第1 項前段、刑法第2 條第
1 項前段、第28條、（刪除前）第340 條、第346 條第1 項、第
55條、第47條第1 項、第38條第1 項第2 款、第3 款、（修正前
）第90條，刑法施行法第1 條之1 ，判決如主文。
本案經檢察官甲○○到庭執行職務。
中　　華　　民　　國　　96　　年　　8 　　月　　27　　日
                  刑事第十二庭  審判長法　官  施柏宏
                                      法  官  黃宗揚
                                      法  官  洪能超
以上正本證明與原本無異。
如不服本判決應於收受本判決後10日內向本院提出上訴書狀，並
應敘述具體理由，如未敘述上訴理由者，應於上訴期間屆滿後20
日內補提理由書狀於本院（均須按他造當事人之人數附繕本）「
切勿逕送上級法院」。
中　　華　　民　　國　　96　　年　　8 　　月　　27　　日
                                      書記官  曾小玲
附錄本件論罪科刑法條：
中華民國刑法第340條
以犯第339 條之罪為常業者，處1 年以上7 年以下有期徒刑，得
併科5 萬元以下罰金。
中華民國刑法第346條
意圖為自己或第三人不法之所有，以恐嚇使人將本人或第三人之
物交付者，處6 月以上5 年以下有期徒刑，得併科1 千元以下罰
金。
以前項方法得財產上不法之利益，或使第三人得之者，亦同
。
前二項之未遂犯罰之。
附表三（被告戊○○扣押物品）
┌───┬───────────┬───┬───────────┐
│ 編號 │     扣押物品名稱     │ 數量 │         備註         │
├───┼───────────┼───┼───────────┤
│  1   │NOKIA手機（有SIM卡、門│ 1 支 │扣押地點：桃園縣中壢市│
│      │號0000000000）        │      │中山東路1段223巷109號 │
│      │                      │      │6樓                   │
├───┼───────────┼───┼───────────┤
│  2   │記帳單                │ 3 張 │同上                  │
├───┼───────────┼───┼───────────┤
│  3   │記銀行帳號單          │ 2 張 │同上                  │
└───┴───────────┴───┴───────────┘
附表四（被告壬○○扣押物品）
┌───┬───────────┬───┬───────────┐
│ 編號 │     扣押物品名稱     │ 數量 │         備註         │
├───┼───────────┼───┼───────────┤
│  1   │新台幣3400元          │      │扣押地點：桃園縣中壢市│
│      │                      │      │普仁93之13號          │
├───┼───────────┼───┼───────────┤
│  2   │AOMi手機（無SIM卡）   │ 1 支 │同上                  │
├───┼───────────┼───┼───────────┤
│  3   │UTac手機（有SIM卡）   │ 1 支 │同上                  │
├───┼───────────┼───┼───────────┤
│  4   │NEC手機（有SIM卡）    │ 1 支 │同上                  │
├───┼───────────┼───┼───────────┤
│  5   │復華銀行存摺（帳號0389│ 1 本 │同上                  │
│      │0000000000、戶名戊○○│      │                      │
│      │）                    │      │                      │
├───┼───────────┼───┼───────────┤
│  6   │郵局存摺（帳號00000000│ 1 本 │同上                  │
│      │46464、戶名壬○○）   │      │                      │
├───┼───────────┼───┼───────────┤
│  7   │農民銀行存摺（帳號1050│ 1 本 │同上                  │
│      │0000000、戶名壬○○） │      │                      │
├───┼───────────┼───┼───────────┤
│  8   │中華商銀信用卡        │ 1 張 │同上                  │
│      │卡號0000000000000000  │      │                      │
├───┼───────────┼───┼───────────┤
│  9   │國泰銀行信用卡        │ 1 張 │同上                  │
│      │卡號0000000000000000  │      │                      │
├───┼───────────┼───┼───────────┤
│  10  │慶豐銀行信用卡        │ 1 張 │同上                  │
│      │卡號00000000000000    │      │                      │
├───┼───────────┼───┼───────────┤
│  11  │中國信託現金卡        │ 1 張 │同上                  │
│      │卡號0000000000000000  │      │                      │
├───┼───────────┼───┼───────────┤
│  12  │萬泰銀行現金卡        │ 1 張 │同上                  │
│      │卡號000000000000      │      │                      │
├───┼───────────┼───┼───────────┤
│  13  │萬泰銀行信用卡        │ 1 張 │同上                  │
│      │卡號0000000000000000  │      │                      │
├───┼───────────┼───┼───────────┤
│  14  │台新銀行信用卡        │ 1 張 │同上                  │
│      │卡號0000000000000000  │      │                      │
├───┼───────────┼───┼───────────┤
│  15  │聯邦銀行信用卡        │ 1 張 │同上                  │
│      │卡號0000000000000000  │      │                      │
├───┼───────────┼───┼───────────┤
│  16  │中國信託信用卡        │ 1 張 │同上                  │
│      │卡號0000000000000000  │      │                      │
├───┼───────────┼───┼───────────┤
│  17  │板信銀行信用卡        │ 1 張 │同上                  │
│      │卡號00000000000       │      │                      │
├───┼───────────┼───┼───────────┤
│  18  │安信銀行信用卡        │ 1 張 │同上                  │
│      │卡號000000000000000   │      │                      │
├───┼───────────┼───┼───────────┤
│  19  │台新銀行現金卡        │ 1 張 │同上                  │
│      │卡號00000000000000    │      │                      │
├───┼───────────┼───┼───────────┤
│  20  │聯邦銀行信用卡        │ 1 張 │同上                  │
│      │卡號0000000000000000  │      │                      │
├───┼───────────┼───┼───────────┤
│  21  │台中十一信金融卡      │ 1 張 │同上                  │
│      │卡號0000000000000     │      │                      │
├───┼───────────┼───┼───────────┤
│  22  │合作金庫金融卡        │ 1 張 │同上                  │
│      │卡號00000000000000    │      │                      │
├───┼───────────┼───┼───────────┤
│  23  │台新銀行金融卡        │ 1 張 │同上                  │
│      │卡號LTL650000T2T02    │      │                      │
├───┼───────────┼───┼───────────┤
│  24  │自動櫃員機交易明細表  │ 4 張 │同上                  │
├───┼───────────┼───┼───────────┤
│  25  │聯絡簿                │ 2 本 │同上                  │
├───┼───────────┼───┼───────────┤
│  26  │帳簿                  │ 1 本 │同上                  │
└───┴───────────┴───┴───────────┘
附表五（被告辛○○扣押物品）
┌───┬───────────┬───┬───────────┐
│ 編號 │     扣押物品名稱     │ 數量 │         備註         │
├───┼───────────┼───┼───────────┤
│  1   │BENQ手機（有SIIM卡）  │ 1 支 │扣押地點：桃園縣中壢市│
│      │                      │      │普仁93之13號          │
├───┼───────────┼───┼───────────┤
│  2   │PANTECH手機（有SIM卡）│ 1 支 │同上                  │
├───┼───────────┼───┼───────────┤
│  3   │MOTOROL手機（無SIM卡）│ 1 支 │同上                  │
└───┴───────────┴───┴───────────┘
附表六（被告庚○○扣押物品）
┌───┬───────────┬───┬───────────┐
│ 編號 │     扣押物品名稱     │ 數量 │         備註         │
├───┼───────────┼───┼───────────┤
│  1   │借款切結書、本票、身份│      │扣押地點：桃園縣中壢市│
│      │證、健保卡、行車執照等│      │華勛街413號           │
│      │物件                  │      │                      │
│      │（與本案詐欺案情無關）│      │                      │
└───┴───────────┴───┴───────────┘
附表七（被告己○○扣押物品）
┌───┬───────────┬───┬───────────┐
│ 編號 │     扣押物品名稱     │ 數量 │         備註         │
├───┼───────────┼───┼───────────┤
│  1   │NOKIA手機（有SIM卡）  │ 1 支 │扣押地點：桃園縣平鎮市│
│      │                      │      │平東路246巷26弄13號   │
├───┼───────────┼───┼───────────┤
│  2   │新台幣36000元         │      │同上                  │
├───┼───────────┼───┼───────────┤
│  3   │安非他命吸食器        │ 1 組 │同上                  │
│      │（與本案詐欺案情無關）│      │                      │
└───┴───────────┴───┴───────────┘
附表八（1.編號1 至12、63至72、77至93、105 至119 ，被告丁○○扣案物品；2.編號13至33、44至62、73至76，丙○○扣案物
品；3.編號34至43、94至105被告庚○○扣案物品）
┌───┬───────────┬───┬───────────┐
│ 編號 │     扣押物品名稱     │ 數量 │         備註         │
├───┼───────────┼───┼───────────┤
│  1   │丁○○玉山銀行桃園分│ 1 本 │扣押地點：桃園縣中壢市│
│      │行存摺（帳號0000000000│      │成都路18號            │
│      │874）                 │      │                      │
│      │提款卡              │ 1 張 │                      │
│      │丁○○印章          │ 2 枚 │                      │
├───┼───────────┼───┼───────────┤
│  2   │印章（姓名林沴空）    │ 1 枚 │同上                  │
├───┼───────────┼───┼───────────┤
│  3   │國外長傳真費用單收據  │ 3 張 │同上                  │
├───┼───────────┼───┼───────────┤
│  4   │帳單                  │ 4 張 │同上                  │
├───┼───────────┼───┼───────────┤
│  5   │匯款單收據            │ 2 張 │同上                  │
├───┼───────────┼───┼───────────┤
│  6   │ATM客戶交易明細表     │ 19張 │同上                  │
├───┼───────────┼───┼───────────┤
│  7   │中國信託客戶交易明細  │ 1 張 │同上                  │
├───┼───────────┼───┼───────────┤
│  8   │上海商業銀行提款卡    │ 1 張 │同上                  │
│      │0000000000            │      │                      │
│      │提款卡                │      │                      │
├───┼───────────┼───┼───────────┤
│  9   │上海商業銀行提款卡    │ 1 張 │同上                  │
│      │卡號000000000000      │      │                      │
├───┼───────────┼───┼───────────┤
│  10  │郵局提款卡            │ 1 張 │同上                  │
│      │卡號000000000000000   │      │                      │
├───┼───────────┼───┼───────────┤
│  11  │花蓮企銀提款卡        │ 1 張 │同上                  │
│      │卡號000000000000000   │      │                      │
├───┼───────────┼───┼───────────┤
│  12  │遠東國際商業銀行提款卡│ 1 張 │同上                  │
│      │卡號00000000000000    │      │                      │
├───┼───────────┼───┼───────────┤
│  13  │各客戶提款卡帳號、密碼│ 1 本 │同上                  │
│      │記事本                │      │                      │
├───┼───────────┼───┼───────────┤
│  14  │帳單1張               │ 1 張 │同上                  │
├───┼───────────┼───┼───────────┤
│  15  │ATM客戶交易明細表     │ 50張 │同上                  │
├───┼───────────┼───┼───────────┤
│  16  │台灣企銀提款卡        │ 1 張 │同上                  │
│      │卡號00000000000       │      │                      │
├───┼───────────┼───┼───────────┤
│  17  │合作金庫銀行提款卡    │ 1 張 │同上                  │
│      │卡號00000000000000    │      │                      │
├───┼───────────┼───┼───────────┤
│  18  │台北國際商業銀行提款卡│ 1 張 │同上                  │
│      │卡號0000000000000     │      │                      │
├───┼───────────┼───┼───────────┤
│  19  │台中商業銀行款款卡    │ 1 張 │同上                  │
│      │卡號000000000000      │      │                      │
├───┼───────────┼───┼───────────┤
│  20  │郵局提款卡            │ 1 張 │同上                  │
│      │卡號000000000000000   │      │                      │
├───┼───────────┼───┼───────────┤
│  21  │郵局提款卡            │ 1 張 │同上                  │
│      │卡號0000000000000000  │      │                      │
├───┼───────────┼───┼───────────┤
│  22  │郵局提款卡            │ 1 張 │同上                  │
│      │卡號000000000000000   │      │                      │
├───┼───────────┼───┼───────────┤
│  23  │郵局提款卡            │ 1 張 │同上                  │
│      │卡號000000000000000   │      │                      │
├───┼───────────┼───┼───────────┤
│  24  │台北富邦銀行提款卡    │ 1 張 │同上                  │
│      │卡號0000000000000000  │      │                      │
├───┼───────────┼───┼───────────┤
│  25  │中國信託提款卡        │ 1 張 │同上                  │
│      │卡號0000000000000000  │      │                      │
├───┼───────────┼───┼───────────┤
│  26  │中國信託提款卡        │ 1 張 │同上                  │
│      │卡號0000000000000000  │      │                      │
├───┼───────────┼───┼───────────┤
│  27  │中國信提款款卡        │ 1 張 │同上                  │
│      │卡號00000000000000000 │      │                      │
├───┼───────────┼───┼───────────┤
│  28  │中國信託提款卡        │ 1 張 │同上                  │
│      │卡號0000000000000000  │      │                      │
├───┼───────────┼───┼───────────┤
│  29  │中國信託提款卡        │ 1 張 │同上                  │
│      │卡號0000000000000000  │      │                      │
├───┼───────────┼───┼───────────┤
│  30  │玉山銀行提款卡        │ 1 張 │同上                  │
│      │卡號00000000000       │      │                      │
├───┼───────────┼───┼───────────┤
│  31  │台北富邦銀行提款卡    │ 1 張 │同上                  │
│      │卡號0000000000000000  │      │                      │
├───┼───────────┼───┼───────────┤
│  32  │安泰銀行提款卡        │ 1 張 │同上                  │
│      │卡號0000000000000000  │      │                      │
├───┼───────────┼───┼───────────┤
│  33  │空白提、匯款單1批     │ 1 批 │同上                  │
├───┼───────────┼───┼───────────┤
│  34  │電話連絡簿            │ 1 本 │同上                  │
├───┼───────────┼───┼───────────┤
│  35  │ANYCALL銀色手機（有SIM│ 1 支 │同上                  │
│      │卡、門號00000000000、 │      │                      │
│      │序號0000000000000000）│      │                      │
├───┼───────────┼───┼───────────┤
│  36  │ANYCALL銀色手機（有SIM│ 1 支 │同上                  │
│      │卡、門號0000000000、序│      │                      │
│      │號0000000000000000）  │      │                      │
├───┼───────────┼───┼───────────┤
│  37  │ANYCNLL灰色手機（有SIM│ 1 支 │同上                  │
│      │卡、門號0000000000、序│      │                      │
│      │號0000000000000000）  │      │                      │
├───┼───────────┼───┼───────────┤
│  38  │新台幣57000元         │      │扣押地點同上，共扣得  │
│      │                      │      │134300元，其中5700 0元│
│      │                      │      │，係被告戊○○集團犯罪│
│      │                      │      │所得之物，依刑法第38條│
│      │                      │      │第1 項第3 款沒收之；另│
│      │                      │      │77300 元被告庚○○供稱│
│      │                      │      │並非犯罪所得之物，因無│
│      │                      │      │證證明與本案犯行有何關│
│      │                      │      │聯，不宣告沒收        │
├───┼───────────┼───┼───────────┤
│  39  │寄人頭帳戶提領手抄紙條│ 1 張 │同上                  │
├───┼───────────┼───┼───────────┤
│  40  │台北富邦銀行提款卡    │ 1 張 │同上                  │
│      │卡號0000000000000000  │      │                      │
├───┼───────────┼───┼───────────┤
│  41  │ATM客戶交易明細表     │ 4 張 │同上                  │
├───┼───────────┼───┼───────────┤
│  42  │帳單                  │ 2 張 │同上                  │
├───┼───────────┼───┼───────────┤
│  43  │印章                  │ 6 枚 │同上                  │
├───┼───────────┼───┼───────────┤
│  44  │中國信託商業銀行高雄分│ 1 本 │同上                  │
│      │行存摺（帳號0000000000│      │                      │
│      │25、戶名廖大榕、含身分│      │                      │
│      │證影本）              │      │                      │
├───┼───────────┼───┼───────────┤
│  45  │台北國際商業銀行中壢分│ 1 本 │同上                  │
│      │行存摺（帳號0000000000│      │                      │
│      │400、戶名鍾培年）     │      │                      │
├───┼───────────┼───┼───────────┤
│  46  │中國信託商業銀行復興分│ 1 本 │同上                  │
│      │行存摺（帳號0000000000│      │                      │
│      │41、戶名謝佳名、含密碼│      │                      │
│      │單）                  │      │                      │
├───┼───────────┼───┼───────────┤
│  47  │郵政儲金簿嘉義中山路郵│ 1 本 │同上                  │
│      │局存摺（帳號0000000000│      │                      │
│      │0000000、戶名林信憲） │      │                      │
├───┼───────────┼───┼───────────┤
│  48  │郵政儲金簿台東中山路│ 1 本 │同上                  │
│      │郵局存摺（帳號00000000│      │                      │
│      │000000000、戶名呂忠民 │      │                      │
│      │）                    │      │                      │
│      │提款卡              │ 1 張 │                      │
├───┼───────────┼───┼───────────┤
│  49  │中國信託商業銀行高雄分│ 1 本 │同上                  │
│      │行存摺（帳號0000000000│      │                      │
│      │25、戶名廖大榕、含身證│      │                      │
│      │影本）                │      │                      │
├───┼───────────┼───┼───────────┤
│  50  │華南商業銀行高雄博愛│ 1 本 │同上                  │
│      │分行存摺（帳號00000000│      │                      │
│      │0872、戶名吳政坤、含身│      │                      │
│      │分證影本）            │      │                      │
│      │提款卡              │ 1 張 │                      │
├───┼───────────┼───┼───────────┤
│  51  │中國信託商業銀行三民│ 1 本 │同上                  │
│      │分分行存摺（帳號118534│      │                      │
│      │974101、戶名劉易宗身分│      │                      │
│      │證影本）              │      │                      │
│      │提款卡              │ 1 張 │                      │
├───┼───────────┼───┼───────────┤
│  52  │中國信託商業銀行五甲分│ 1 本 │同上                  │
│      │行存摺（帳號0000000000│      │                      │
│      │17、戶名林泰雄）      │      │                      │
├───┼───────────┼───┼───────────┤
│  53  │陽信商業銀行天母分行│ 1 本 │同上                  │
│      │存摺（帳號00000000000 │      │                      │
│      │、戶名謝宗翰）        │      │                      │
│      │提款卡              │ 1 張 │                      │
├───┼───────────┼───┼───────────┤
│  54  │台北富邦銀行鼓山分行│ 1 本 │同上                  │
│      │存摺（帳號000000000000│      │                      │
│      │、戶名梁洪璋）        │      │                      │
│      │提款卡              │ 1 張 │                      │
├───┼───────────┼───┼───────────┤
│  55  │安泰銀行鳳山分行存摺│ 1 本 │同上                  │
│      │（帳號00000000000000、│      │                      │
│      │戶名林泰雄）          │      │                      │
│      │提款卡              │ 1張  │                      │
├───┼───────────┼───┼───────────┤
│  56  │中國信託商業銀行新竹│ 1 本 │同上                  │
│      │分行存摺（帳號00000000│      │                      │
│      │1685、戶名張瑞婷）    │      │                      │
│      │提款卡              │ 1 張 │                      │
├───┼───────────┼───┼───────────┤
│  57  │郵政儲金簿崙背郵局存摺│ 1 本 │同上                  │
│      │（帳號0000000000000000│      │                      │
│      │0、戶名李巧芸、含身分 │      │                      │
│      │證影本）              │      │                      │
├───┼───────────┼───┼───────────┤
│  58  │中國信託商業銀行台中分│ 1 本 │同上                  │
│      │行存摺（帳號0000000000│      │                      │
│      │07、戶名陳雅珮）      │      │                      │
├───┼───────────┼───┼───────────┤
│  59  │安泰銀行鳳山分行存摺（│ 1 本 │同上                  │
│      │帳號00000000000000、戶│      │                      │
│      │名許佩光）            │      │                      │
├───┼───────────┼───┼───────────┤
│  60  │台北富邦銀行苓雅分行存│ 1 本 │同上                  │
│      │摺（帳號000000000000、│      │                      │
│      │戶名許佩光）          │      │                      │
├───┼───────────┼───┼───────────┤
│  61  │玉山金控銀行高雄分行存│ 1 本 │同上                  │
│      │摺（帳號0000000000000 │      │                      │
│      │、戶名許佩光）        │      │                      │
├───┼───────────┼───┼───────────┤
│  62  │台灣企銀銀行北鳳山分行│ 1 本 │同上                  │
│      │存摺（帳號00000000000 │      │                      │
│      │、戶名古善允）        │      │                      │
├───┼───────────┼───┼───────────┤
│  63  │合作金庫銀行前鎮分行存│ 1 本 │同上                  │
│      │摺（帳號0000000000000 │      │                      │
│      │、戶名吳明俊、含身分影│      │                      │
│      │本）                  │      │                      │
├───┼───────────┼───┼───────────┤
│  64  │郵政儲金簿台中英才郵│ 1 本 │同上                  │
│      │局存摺（帳號0000000000│      │                      │
│      │0000000、戶名林瑞德） │      │                      │
│      │提款卡              │ 1 張 │                      │
├───┼───────────┼───┼───────────┤
│  65  │郵政儲金簿鳳山五甲郵局│ 1 本 │同上                  │
│      │存摺（帳號000000000000│      │                      │
│      │31489、戶名張照良、含 │      │                      │
│      │身分證影本）          │      │                      │
├───┼───────────┼───┼───────────┤
│  66  │郵政儲金簿高雄籬子內郵│ 1 本 │同上                  │
│      │局存摺（帳號0000000000│      │                      │
│      │0000000、戶名吳明俊、 │      │                      │
│      │含身分證影本）        │      │                      │
├───┼───────────┼───┼───────────┤
│  67  │台中商業商業銀行太平分│ 1 本 │同上                  │
│      │行存摺（帳號0000000000│      │                      │
│      │60、戶名洪裕進）      │      │                      │
├───┼───────────┼───┼───────────┤
│  68  │中國信託商業銀行大寮分│ 1 本 │同上                  │
│      │行存摺（帳號0000000000│      │                      │
│      │12、戶名陳金山）      │      │                      │
├───┼───────────┼───┼───────────┤
│  69  │台北富邦銀行花蓮分行存│ 1 本 │同上                  │
│      │摺（帳號000000000000、│      │                      │
│      │戶名甄存忠）          │      │                      │
├───┼───────────┼───┼───────────┤
│  70  │中國信託銀行提款卡    │ 1 張 │同上                  │
│      │卡號0000000000000000  │      │                      │
├───┼───────────┼───┼───────────┤
│  71  │郵局提款卡            │ 1 張 │同上                  │
│      │卡號000000000000000   │      │                      │
├───┼───────────┼───┼───────────┤
│  72  │ATM客戶交易明細表     │ 48張 │同上                  │
├───┼───────────┼───┼───────────┤
│  73  │帳單                  │ 3 張 │同上                  │
├───┼───────────┼───┼───────────┤
│  74  │林泰雄身分證影本      │ 1 張 │同上                  │
├───┼───────────┼───┼───────────┤
│  75  │林瑞德身分證影本      │ 1 張 │同上                  │
├───┼───────────┼───┼───────────┤
│  76  │許佩光身分證影本      │ 1 張 │同上                  │
├───┼───────────┼───┼───────────┤
│  77  │印章                  │ 3 枚 │同上                  │
├───┼───────────┼───┼───────────┤
│  78  │新竹國際商業銀行新明分│ 1 本 │同上                  │
│      │行存摺（帳號0000000000│      │                      │
│      │2、戶名范瑞貞、含密碼 │      │                      │
│      │表）                  │      │                      │
├───┼───────────┼───┼───────────┤
│  79  │郵政儲金簿高雄頭份郵局│ 1 本 │同上                  │
│      │存摺（帳號000000000000│      │                      │
│      │31902、戶名吳明俊）   │      │                      │
├───┼───────────┼───┼───────────┤
│  80  │第一銀行三重埔分行存摺│ 1 本 │同上                  │
│      │（帳號00000000000、戶 │      │                      │
│      │名湯美倫、含語音通知書│      │                      │
│      │）                    │      │                      │
├───┼───────────┼───┼───────────┤
│  81  │台北富邦銀行新莊分行存│ 1 本 │同上                  │
│      │摺（帳號00000000000、 │      │                      │
│      │戶名林聖閔）          │      │                      │
├───┼───────────┼───┼───────────┤
│  82  │中國信託商業銀行頭份  │ 1 本 │同上                  │
│      │行存摺（帳號0000000000│      │                      │
│      │07、戶名吳文枝、含身分│      │                      │
│      │證影本）              │      │                      │
├───┼───────────┼───┼───────────┤
│  83  │上海商業銀行土城分行存│ 1 本 │同上                  │
│      │摺（帳號0000000000、戶│      │                      │
│      │名謝忠翰）            │      │                      │
├───┼───────────┼───┼───────────┤
│  84  │上海商業銀行土城分行存│ 1 本 │同上                  │
│      │摺（帳號00000000000000│      │                      │
│      │、戶名沈志宏）        │      │                      │
├───┼───────────┼───┼───────────┤
│  85  │遠東國際商業銀行台北金│ 1 本 │同上                  │
│      │湖5分行存摺（帳號03900│      │                      │
│      │000000000、戶名張許沂 │      │                      │
│      │、含密碼單）          │      │                      │
├───┼───────────┼───┼───────────┤
│  86  │台北富邦銀行雙和分行存│ 1 本 │同上                  │
│      │摺（帳號000000000000、│      │                      │
│      │戶名李益嘉）          │      │                      │
├───┼───────────┼───┼───────────┤
│  87  │花蓮區中小企業銀行西蘆│ 1 本 │同上                  │
│      │洲分行存摺（帳號311300│      │                      │
│      │09281、戶名胡育仁）   │      │                      │
├───┼───────────┼───┼───────────┤
│  88  │安泰銀行瑞光分行存摺（│ 1 本 │同上                  │
│      │帳號00000000000000、戶│      │                      │
│      │名蕭淑儀、含身分證影本│      │                      │
│      │）                    │      │                      │
├───┼───────────┼───┼───────────┤
│  89  │台北國際銀行五股分行存│ 1 本 │同上                  │
│      │摺（帳號000000000000、│      │                      │
│      │戶名黃啟瑞）          │      │                      │
├───┼───────────┼───┼───────────┤
│  90  │中國信託商業銀行中壢│ 1 本 │同上                  │
│      │分行存摺（帳號00000000│      │                      │
│      │16 56、戶名莊妙嘉）   │      │                      │
│      │提款卡              │ 1 張 │                      │
├───┼───────────┼───┼───────────┤
│  91  │郵政儲金簿中壢建國路│ 1 本 │同上                  │
│      │郵局存摺（帳號00000000│      │                      │
│      │000000000、戶名宋天生 │      │                      │
│      │）                    │      │                      │
│      │提款卡              │ 1 張 │                      │
├───┼───────────┼───┼───────────┤
│  92  │郵政儲金簿中和郵局存摺│ 1 本 │同上                  │
│      │（帳號00000000000000、│      │                      │
│      │戶名謝忠翰、含健保卡影│      │                      │
│      │本）                  │      │                      │
├───┼───────────┼───┼───────────┤
│  93  │ATM客戶交易明細表     │ 6 張 │同上                  │
├───┼───────────┼───┼───────────┤
│  94  │劉德源等人之借款切結書│ 1 批 │同上                  │
│      │及本票及身分證等物    │      │                      │
│  至  │（與本案案情無關）    │      │                      │
│      │                      │      │                      │
│  105 │                      │      │                      │
├───┼───────────┼───┼───────────┤
│  106 │皮夾（內記有大陸公司聯│ 1 個 │同上                  │
│      │絡電話）              │      │                      │
├───┼───────────┼───┼───────────┤
│  107 │Samsung藍銀色行動電話 │ 1 支 │同上                  │
│      │（有SIM卡、門號0000000│      │                      │
│      │336、序號已經清除）   │      │                      │
├───┼───────────┼───┼───────────┤
│  108 │Samsung銀色行動電話（ │ 1 支 │同上                  │
│      │有SIM卡、門號000000000│      │                      │
│      │0、序號已經清除）     │      │                      │
├───┼───────────┼───┼───────────┤
│  109 │台北富邦銀行提款卡    │ 1 張 │同上                  │
│      │卡號00000000/222205   │      │                      │
├───┼───────────┼───┼───────────┤
│  110 │郵政儲金金融卡        │ 1 張 │同上                  │
│      │卡號00000000000000    │      │                      │
├───┼───────────┼───┼───────────┤
│  111 │安泰銀行提款卡        │ 1 張 │同上                  │
│      │卡號0000000000000000  │      │                      │
├───┼───────────┼───┼───────────┤
│  112 │中國信託提款卡        │ 1 張 │同上                  │
│      │卡號0000000000000000  │      │                      │
├───┼───────────┼───┼───────────┤
│  113 │第一銀行金融卡        │ 1 張 │同上                  │
│      │卡號00000000000       │      │                      │
├───┼───────────┼───┼───────────┤
│  114 │新竹國際商業銀行晶片卡│ 1 張 │同上                  │
│      │卡號0000000000000000  │      │                      │
├───┼───────────┼───┼───────────┤
│  115 │台北國際商業銀行金融卡│ 1 張 │同上                  │
│      │卡號0000000000000     │      │                      │
├───┼───────────┼───┼───────────┤
│  116 │記載與大陸連絡電話紙張│ 2 張 │同上                  │
├───┼───────────┼───┼───────────┤
│  117 │傳真至大陸傳真單      │ 1 張 │同上                  │
├───┼───────────┼───┼───────────┤
│  118 │記載卡號之紙張        │ 2 張 │同上                  │
├───┼───────────┼───┼───────────┤
│  119 │自動櫃員機交易明細單  │ 5 張 │同上                  │
└───┴───────────┴───┴───────────┘
附表九（被告丙○○扣押物品）
┌───┬───────────┬───┬───────────┐
│ 編號 │     扣押物品名稱     │ 數量 │         備註         │
├───┼───────────┼───┼───────────┤
│  1   │中國信託銀行民族分行存│ 1 本 │扣押地點：桃園縣中壢市│
│      │摺（帳號000000000000、│      │和平路86號3樓         │
│      │戶名許佩光）          │      │                      │
├───┼───────────┼───┼───────────┤
│  2   │蘇美艷身份證        │ 1 張 │同上                  │
│      │蘇美艷汽車駕照      │ 1 張 │                      │
├───┼───────────┼───┼───────────┤
│  3   │葉佳紋汽車駕照        │ 1 張 │同上                  │
├───┼───────────┼───┼───────────┤
│  4   │銀行空白匯款單2份     │ 4 張 │同上                  │
├───┼───────────┼───┼───────────┤
│  5   │銀行自動櫃員機交易明細│ 1 張 │同上                  │
│      │表                    │      │                      │
├───┼───────────┼───┼───────────┤
│  6   │NOKIA手機（有SIM卡、門│ 1 支 │同上                  │
│      │號0000000000）        │      │                      │
├───┼───────────┼───┼───────────┤
│  7   │NOKIA手機（有SIM卡、門│ 1 支 │同上                  │
│      │號0000000000）        │      │                      │
├───┼───────────┼───┼───────────┤
│  8   │和信電訊SIM卡         │ 1 張 │同上                  │
├───┼───────────┼───┼───────────┤
│  9   │遠傳電訊SIM卡         │ 1 張 │同上                  │
└───┴───────────┴───┴───────────┘
